臺灣高等法院刑事判決　　　　　　　　 99年度上訴字第315號
上　訴　人　臺灣桃園地方法院檢察署檢察官
上　訴　人
即　被　告　黃子菱
上　訴　人
即　被　告　黃宏文
前　二　人
選任辯護人　李德正律師
　　　　　　劉楷律師
上　訴　人
即　被　告　劉俊偉
選任辯護人　林明信律師
上列上訴人等因被告黃子菱、黃宏文、劉俊偉等違反毒品危害防
制條例案件，不服臺灣桃園地方法院98年度訴字第349 號，中華
民國98年12月9 日第一審判決（起訴案號：臺灣桃園地方法院檢
察署98年度偵字第2548、4383號），提起上訴，本院判決如下：
    主  文
原判決關於黃子菱於民國97年9 月、97年10月間轉讓第二級毒品
予劉俊偉部分及被訴於98年1 月14日販賣第三級毒品予廖兆強部
分均撤銷。
黃子菱販賣第二級毒品，處有期徒刑柒年貳月，未扣案如附表二
編號二所示之販賣第二級毒品所得沒收，如全部或一部不能沒收
時，以其財產抵償之。又販賣第三級毒品，處有期徒刑伍年肆月
，扣案如附表二編號一所示之物沒收，未扣案如附表二編號四所
示之販賣第三級毒品所得沒收，如全部或一部不能沒收時，以其
財產抵償之。
黃子菱被訴於97年9月間販賣第二級毒品予劉俊偉部分無罪。
其他上訴均駁回。
黃子菱第二項撤銷改判部分與第四項黃子菱有罪上訴駁回部分，
應執行有期徒刑拾年陸月，扣案如附表二編號一所示之物沒收，
未扣案如附表二編號二所示之販賣第二級毒品所得及附表二編號
三、四所示之販賣第三級毒品所得均沒收，如全部或一部不能沒
收時，以其財產抵償之。
    事  實
一、黃子菱明知MDMA（俗稱「搖頭丸」）係毒品危害防制條例所
    定之第二級毒品，依法不得持有、販賣；明知愷他命（Keta
    mine，俗稱「Ｋ他命」）係毒品危害防制條例所定之第三級
    毒品，依法不得販賣；竟分別基於販賣第二級毒品搖頭丸、
    第三級毒品愷他命之犯意，先後為下列犯行：
    (一)黃子菱以每顆新台幣（下同）250 元之價格購入搖頭丸後
      （無證據證明黃子菱購入時即有轉售營利之意圖），因劉
      俊偉於民國97年11月29日下午2時7分許，持用0000000000
      號行動電話，撥打黃子菱持用之0000000000 號行動電話，
      表示欲購買搖頭丸，黃子菱意圖出售毒品牟利，乃應允之
      ，表示自己尚有存貨10 顆後，即赴中壢凱悅KTV，以每顆
      400元之價格，出售其中5顆搖頭丸（無證據證明純質淨重
      達10公克以上）予劉俊偉牟利（起訴書就犯罪時間僅略載
      為97年10、11月間），因獲如附表二編號二所示款項2000
      元。
    (二)黃子菱以1公克350元之價格購入愷他命後（無證據證明黃
      子菱購入時已有轉售營利之意圖），因廖兆強於98年1 月
      9日晚間6時40分許，持用0000000000號行動電話，撥打黃
      子菱持用之0000000000號行動電話，表示欲購買愷他命之
      數量及價格，黃子菱意圖出售毒品牟利，乃應允之，並議
      定以10公克3700元之價格出售愷他命予廖兆強後，廖兆強
      即於同日晚間7 時30分許，開車至黃子菱桃園縣楊梅鎮○
      ○路169號9樓之9 住處附近，黃子菱並依約到場，並立即
      開啟車門進入車內與廖兆強進行交易，因廖兆強要求殺價
      ，黃子菱遂改以10公克3600元之價格，出售愷他命10公克
      予廖兆強牟利，因獲如附表二編號三所示款項3600元。
    (三)黃子菱以1公克350元之價格購入愷他命後（無證據證明黃
      子菱購入時已有轉售營利之意圖），因廖兆強於98年1 月
      13日下午至晚間，持用0000000000號行動電話，撥打黃子
      菱持用之0000000000號行動電話，聯絡交易愷他命事宜，
      黃子菱意圖出售毒品牟利，乃應允之，並即於98年1月14
      日在桃園縣楊梅鎮衣蝶汽車旅館外，以10公克3600元之價
      格出售愷他命予廖兆強牟利，因獲如附表二編號四所示之
      款項3600元。
    嗣因警方依法對黃子菱持用之上開行動電話實施通訊監察，
    於98年1月20日晚間7時許，持臺灣桃園地方法院法官核發之
    搜索票，至黃子菱上開住處執行搜索，扣得黃子菱所有供販
    賣愷他命聯繫交易細節之0000000000 號行動電話1支（含非
    黃子菱所有之SIM卡1枚）等物（其餘扣案物品詳附表二編號
    五至九），始循線查悉上情。
二、黃宏文明知愷他命係毒品危害防制條例所定之第三級毒品，
    依法不得販賣，竟於因不詳原因取得愷他命後（無證據證明
    黃宏文係意圖轉售營利而購入），嗣江和龍持用0000000000
    號行動電話於98年1 月13日下午5時1分許，撥打黃宏文持用
    之0000000000號行動電話，表明欲購買愷他命之數量及價格
    ，黃宏文乃意圖出售毒品牟利，而應允之，並與江和龍議定
    買賣愷他命之數量、價格，江和龍即前往黃宏文位於桃園縣
    楊梅鎮○○路169號9樓之9住處，黃宏文乃於同日下午5 時7
    分後某時許（起訴書就犯罪時間僅略載為98 年1 月初某日）
    ，在上址住處內，以5公克2000元之價格販賣愷他命5公克予
    江和龍，因而得款2000元。嗣經警於98年1月20日晚間7時許
    ，持臺灣桃園地方法院法官核發之搜索票在其上開住處執行
    搜索，當場扣得黃宏文所有供販賣愷他命時聯繫交易細節使
    用之門號0000000000號行動電話1支（含SIM 卡1枚），始循
    線查悉上情。
三、劉俊偉明知搖頭丸係毒品危害防制條例所定之第二級毒品，
    不得非法持有，竟於97年11月15日某時，在新竹縣月亮舞廳
    內，與友人關志豪（未據起訴）分別出資2000元及3000元，
    由劉俊偉出面在該處向某真實姓名年籍均不詳之成年人，以
    搖頭丸每顆500元、愷他命每包400元之價格，合資同時購買
    價值總計5000 元之搖頭丸數顆及愷他命數包（依98年5月20
    修正公布前之毒品危害防制條例第11條規定，持有第三級毒
    品愷他命部分不構成犯罪），進而共同非法持有上開購入之
    搖頭丸數顆（無證據證明已達93年1月7日公布之「轉讓持有
    毒品加重其刑之數量標準」第2條第1項第2 款所定第二級毒
    品淨重10公克以上之標準）。迄97年12月24日，始至桃園縣
    楊梅鎮○○街附近，關志豪住處交予關志豪。嗣於98年1 月
    20 日晚間8時50分許，經警持臺灣桃園地方法院法官核發之
    搜索票，前往劉俊偉位於桃園縣楊梅鎮○○路445巷22弄6號
    4 樓住處執行搜索，始循線查悉上情。
四、案經臺灣桃園地方法院檢察署檢察官偵查起訴。
    理  由
甲、審理範圍（檢察官上訴範圍詳本院卷第94頁補充上訴理由書
    ，被告黃宏文、黃子菱、劉俊偉上訴範圍分別詳本院卷第42
    至56頁被告三人刑事上訴理由狀）：
    (一)被告黃宏文部分：
      檢察官就原判決關於被告黃宏文如附表一起訴事實編號一
      (1)、(2)、(3)經判決無罪部分提起上訴；被告黃宏文則就原
      判決關於其於98 年1月13日販賣第三級毒品有罪部分提起
      上訴。
    (二)被告黃子菱部分：
      檢察官就原判決關於被告黃子菱於97年9月、97年10 月間
      轉讓第二級毒品予劉俊偉有罪部分（原起訴如附表一起訴
      事實編號三(1)、(2)所示販賣第二級毒品罪）及附表一起訴
      事實編號二(1)、(3)、(4)、編號三(3)經判決無罪部分提起上
      訴；被告黃子菱則就原判決關於其於98年1月9日販賣第三
      級毒品予廖兆強，及先後於97年9月間、97年10 月間某日
      轉讓第二級毒品予劉俊偉有罪部分提起上訴。
    (三)被告劉俊偉部分
      檢察官就原判決關於被告劉俊偉如附表一起訴事實編號四
      (1)、(2)、(3)經判決無罪部分及編號四(4)追加起訴經判決公
      訴不受理部分提起上訴；被告劉俊偉則就原判決關於其於
      97年11月間與關至豪共同持有第二級毒品有罪部分提起上
      訴。
    綜上所述，本院審理範圍包括本案起訴及追加起訴之全部犯
    罪事實，先予敘明。
乙、證據能力方面：
一、查被告之自白，非出於強暴、脅迫、利誘、詐欺、疲勞訊問
    違法羈押或其他不正方法，且與事實相符者，得為證據，刑
    事訴訟法第156 條第1 項定有明文。此項證據能力之限制，
    係以被告之自白必須出於其自由意志，以確保自白之真實性
    。被告黃子菱雖主張其於警詢及檢察官訊問時所為自白不具
    證據能力，並辯稱：其於警詢時，因承辦員警曾關掉錄音設
    備對其表示：「你不是有拿東西給廖兆強，你不是有收錢，
    有收錢就是販賣」等語，因而誤解販毒之意義而當場承認販
    賣毒品，迄偵訊時，查獲本案之員警陳玉霖又於偵查庭內檢
    察官旁，因其拒絕陳述，檢察官即當庭對表示：「你不講沒
    關係，你過年也不用回家過了，我就押到你爽為止」等語，
    其因想回家，乃承認販賣毒品云云。然查：(1)按「自白」乃
    對自己「犯罪事實」為肯定供述之謂，查被告黃子菱於98年
    1月21日上午8時30分警詢時，就98年1月9日通訊監察錄音譯
    文之內容（見98年度偵字第2548號偵查卷第37頁）明白供述
    ：「下面」表示愷他命，「37」表示報價，「10」表示數量
    ，這次數量是真的向其拿的，...有收錢，...「37」代表價
    格370，1公克370元，...「10」代表10 公克，...跟別人買
    370 等語甚詳，此經原審當庭勘驗該警詢錄音製作譯文無誤
    ，警詢過程被告黃子菱回答問題時，口齒清晰，語氣平和，
    未有不安、恐懼語調；且警察詢問之語氣平和，無恐嚇、威
    脅、利誘的口吻等情，業經原審播放上開警詢錄音勘驗無誤
    ，此有原審98年11月25日勘驗筆錄在卷可按（詳原審卷第24
    4至246頁背面），堪信被告黃子菱警詢時就通訊監察錄音譯
    文內容解釋毒品種類、價格、數量之意涵，就該事實為肯定
    供述之自白係出於其自由意思所為，自得為認定本案事實之
    依據。至行為人交付毒品，取得款項，是否該當販賣毒品罪
    之構成要件，乃「法律評價」範疇，事屬法院適用法律職權
    ，不因當事人就法律適用為肯認與否之表示而有不同；是被
    告黃子菱辯稱：因警察告知有收錢即屬販賣，其乃坦承「有
    販賣」云云，至多僅屬被告對於法律評價之意見，並不影響
    法院對於客觀行為是否該當販賣毒品罪構成要件之判斷，並
    非本法所稱自白之範疇，是被告黃子菱所辯自我法律評價錯
    誤云云，不足否定其警詢自白之任意性。(2)又刑事訴訟法第
    156條第1項所稱之「脅迫」係通知將加危害，使生畏怖之心
    ，包括恐嚇之情形在內。但如屬法律賦予刑事追訴機關對於
    特定事項有裁量空間，在裁量權限內之技術性使用，以促成
    被告或犯罪嫌疑人供述，則屬合法之偵訊作為。又依司法院
    釋字第665號解釋意旨，刑事訴訟法第101條第1項第3款所定
    之羈押原因，係因被告所犯為死刑、無期徒刑或最輕本刑為
    五年以上有期徒刑之罪者，其可預期判決之刑度既重，該被
    告為規避刑罰之執行而妨礙追訴、審判程序進行之可能性增
    加，國家刑罰權有難以實現之危險，為確保訴訟程序順利進
    行，實現國家刑罰權，以維持重大之社會秩序、增進共利益
    ，其規範目的尚屬正當。是檢察官於訊問被告時，認被告涉
    犯最輕本刑為五年以上有期徒刑以上之犯罪嫌疑重大，而對
    被告曉諭否認犯罪者，有相當理由足認其有勾串證人之虞，
    檢察官得依法向法院聲請羈押被告等詞，乃檢察官依法定羈
    押事由，向被告說明其斟酌羈押必要性裁量是否向法院聲請
    羈押被告之因素，如客觀上訊問語氣平和，並無恐嚇、威脅
    之情形，應認係檢察官裁量權限範圍內之偵查作為。查檢察
    官於98年1月21日訊問被告黃子菱時，雖曾向被告黃子菱表
    示：「你講喔，我不能告訴你我要怎麼做，但是你不陳述，
    我是一定押你的」、「一樣是犯罪，為什麼有些人被押，有
    些人不會被押」、「因為否認，你就有串證的可能，你自己
    要衡量你有沒有機會翻身」等語，然檢察官已同時對被告黃
    子菱表示「我不是以這個要脅你，包括現在跟你講話的每一
    句過程，我都還是錄音錄影」、「如果你沒有機會翻身，你
    又否認，那你一定在看守所，你如果是法官呢，對不對，重
    要的是我要的證據夠不夠」等語，且訊問時語氣平和，無恐
    嚇、威脅、利誘的口吻；被告黃子菱回答問題時，口齒清晰
    ，語氣平和，未有不安、恐懼之語調，被告黃子菱一開始拒
    絕偵訊作證，嗣又主動表示願意作證，並向檢察官表示願意
    認罪，且知販毒罪重，此經原審勘驗上開檢察官偵訊錄影光
    碟無訛，有原審勘驗筆錄可憑（見原審卷第246頁背面至256
    頁），並經本院當庭勘驗確認無誤，當事人及辯護人對勘驗
    結果均表示無意見，亦有本院99年12月16日審判筆錄記載勘
    驗結果可稽（見本院卷第212頁背面至213頁）。依前述勘驗
    結果及檢察官訊問經過之前後文觀之，檢察官訊問被告黃子
    菱時，認被告黃子菱涉犯最輕本刑為五年以上有期徒刑以上
    之販賣毒品罪嫌疑重大，而對被告黃子菱曉諭否認犯罪者，
    有相當理由足認其有勾串證人之虞，檢察官得依法向法院聲
    請羈押被告等詞，乃檢察官依法定羈押事由，向被告黃子菱
    說明其斟酌羈押必要性，裁量是否向法院聲請羈押被告之因
    素，且客觀上檢察官訊問之語氣平和，並無恐嚇、威脅之情
    形，應認係檢察官裁量權限範圍內之偵查作為。又檢察官對
    被告黃子菱為法律利害關係之曉諭後，被告黃子菱對於檢察
    官之開放性問題，均主動供述相關情節，並非被動附和檢察
    官之問話，且回答之口齒清晰，語氣平和，未有不安、恐懼
    之情形，業如前述，堪信被告黃子菱係依檢察官提問時所揭
    示之相關事證，權衡利害後，本於自由意志而為供述，其於
    檢察官偵訊時所為自白，自得作為本判決認定事實之依據。
    被告黃子菱主張其於警詢及偵查中所為自白不具任意性云云
    ，難認有理由，合先敘明。
二、刑事訴訟法第159 條之1 第2 項所定被告以外之人於偵查中
    向檢察官所為之陳述，除顯有不可信之情況者外，得為證據
    。其立法理由係以偵查中對被告以外之人所為之偵查筆錄，
    或被告以外之人向檢察官所提之書面陳述，性質上均屬傳聞
    證據，且常為認定被告有罪之證據，自理論上言，如未予被
    告反對詰問、適當辯解之機會，一律准其為證據，似與當事
    人進行主義之精神不無扞格之處，對被告之防禦權亦有所妨
    礙，然刑事訴訟法規定，檢察官代表國家偵查犯罪、實行公
    訴，依法有訊問被告、證人、鑑定人之權，且實務運作時，
    偵查中檢察官向被告以外之人所取得之陳述，原則上均能遵
    守法律規定，不致違法取供，其可信性甚高，為兼顧理論與
    實務，爰明定被告以外之人於偵查中向檢察官所為之陳述，
    除顯有不可信之情況者外，得為證據。查證人廖兆強、劉俊
    偉、江和龍、關志豪、曾慧欣、於偵查中向檢察官具結所為
    證述，就其等偵查筆錄製作原因、過程及功能性觀察其信用
    性，並從卷證本身形式上觀察，並無顯不可信之情形，是前
    述證人於檢察官訊問時具結所為證詞，自得為證據。
三、本案對於犯罪事實欄所示行動電話實施通訊監察，係依原審
    法院按通訊保障及監察法規定所核發之通訊監察書所為等情
    ，有通訊監察書影本及其電話附表在卷可參（見原審卷第14
    7至154頁），符合通訊保障及監察法之法定程序，係依法定
    程序取得之證據。又卷附之相關通訊監察錄音譯文，係承辦
    員警根據錄音內容逐字製作譯文，當事人及辯護人對於該等
    通訊監察錄音譯文之真實性均無爭執，本院審酌上開證據資
    料製作時之情況，尚無違法不當及其他明顯瑕疵，依刑事訴
    訟法第159條之5規定，因認本判決引用之相關通訊監察錄音
    譯文均具有證據能力。
四、本判決引用之卷內其他證據資料，並無證據證明係公務員違
    背法定程序所取得，而卷內之文書證據，亦無刑事訴訟法第
    159條之4顯有不可信之情況與不得作為證據之情形，且未據
    檢察官、被告及辯護人於法院審理時爭執其證據能力，本院
    斟酌本案卷內之證據並非非法取得，亦無證明力明顯過低之
    情形，均有證據能力。
丙、實體部分：
壹、有罪部分：
一、事實認定：
 A.被告黃子菱部分
   訊據被告黃子菱矢口否認有事實欄一所載販賣第二級毒品搖
   頭丸及第三級毒品愷他命之犯行，辯稱：其與廖兆強合購愷
   他命7200元，故於98年1 月9日交付10公克愷他命予廖兆強，
   並向廖兆強收取3600元；其未於98年1月14日出售愷他命予廖
   兆強；其於97年10、11 月間某日，曾與劉俊偉合買搖頭丸，
   並未出售搖頭丸予劉俊偉云云（見原審卷第85頁、本院卷第9
   7、120頁）。惟查：
  （一）被告黃子菱於97年11月29日出售搖頭丸予劉俊偉部分（
        即附表一起訴事實編號三(2)部分），有下列證據可以證
        明：
      1.被告黃子菱於警詢自承：其之前使用過0000000000號行
        動電話，... 是向江和龍借用該門號等情甚詳（見原審
        卷第238 頁背面原審勘驗警詢錄音光碟製作之逐字譯文
        ），於檢察官訊問時供稱：搖頭丸進價差不多250，...
        DORAMI 是搖頭丸的名稱，...有時候我自己去拿回來，
        我自己再賣給他（指劉俊偉）等語明確（見原審卷第25
        0頁背面、251、252 頁原審勘驗檢察官偵訊錄音製作之
        逐字譯文）。
      2.證人劉俊偉於原審證稱：0000000000號行動電話為其使
        用之門號，...98年1月21日檢察官訊問時距離案發時間
        較近，記憶較清楚等語甚詳（見原審卷第178 頁及其背
        面）。其於98年1月21 日檢察官訊問時具結證稱：（提
        示偵查卷第68頁97年11月29日14時7分36 秒通訊監察錄
        音譯文，問：譯文內容何意？）DORAMI是指搖頭丸，「
        10 」指10顆，...我朋友他們要50顆搖頭丸，（問：你
        每次拿的價錢是否都是每顆400到500元？）數量少的話
        ，像1到5顆都是這種價錢。... （問：你何時何地向黃
        子菱拿搖頭丸？）... 97年11月間在中壢凱悅KTV，拿5
        顆搖頭丸，1顆400至500 元，有給她（指被告黃子菱）
        錢等語甚詳（見偵查卷第137頁）。
      3.雖被告黃子菱於檢察官訊問時執稱：其出售搖頭丸予劉
        俊偉之價格為1顆300元云云（見原審卷第253 頁原審勘
        驗檢察官偵訊錄音製作之逐字譯文），然此供述與證人
        劉俊偉所述其向被告購買搖頭丸之價格為1 顆400至500
        元等語，並不相符。本院斟酌證人劉俊偉於原審為證時
        ，尚有意迴護被告黃子菱，配合證稱係合資購買，原價
        轉讓等情，堪信其無就購買搖頭丸之價格，故於原審證
        述購入價格為每顆400至500 元（見原審卷第178頁），
        而設詞誣陷被告黃子菱之理。參以被告黃子菱被訴販賣
        搖頭丸予劉俊偉，衡情其供述不免為自己利益而避重就
        輕，是關於被告黃子菱出售搖頭丸予劉俊偉之價格，應
        以證人劉俊偉之證述為據，附此說明。
      4.被告黃子菱自承持用之0000000000號行動電話與證人劉
        俊偉（持用之0000000000號行動電話）於97年11月29日
        14時7分36秒之通話內容如下：
        劉俊偉：「小慧」，「DORAMI」還有嗎？
        黃子菱：「瓜瓜」那邊有啊，你要多少？
        劉俊偉：我說你那邊「DORAMI」還有多少？
        黃子菱：我只剩「10」。
        劉俊偉：有人要「50」。
        黃子菱：你不講，我昨天才剛處理「50」。
        劉俊偉：好。
        此有前述通訊監察錄音譯文在卷可稽（見偵查卷第68頁
        ），且為被告黃子菱所不爭，核與上開被告黃子菱供述
        曾於上開時地交付搖頭丸予劉俊偉，及證人劉俊偉所證
        被告黃子菱因此交付搖頭丸予其之情節相符。至二人於
        97年11月29日下午14時7 分36秒許電話聯絡時，黃子菱
        雖稱：其只剩「10」，劉俊偉亦稱：「好」，此適足證
        明二人相約交易毒品之事，獲黃子菱應允，並言明存貨
        只剩10顆，是實際交易毒品之數量，當以證人劉俊偉所
        述該次實際交易數量為5 顆等情為憑。又證人劉俊偉於
        偵查中具結證稱：此次向被告黃子菱拿5 顆搖頭丸，1
        顆400 至500 元等語甚詳，如前所述，是果無其他積極
        證據可佐，自應為有利被告黃子菱之認定，認此次交易
        搖頭丸之價格為每顆400 元，附此說明。
      5.綜上所述，被告黃子菱確於97年11月29日與劉俊偉以電
        話聯絡交易搖頭丸事宜後，將其前以每顆250 元價格購
        入之搖頭丸（無證據證明購入時即有轉售營利之意圖）
        ，以每顆400 元之價格，出售搖頭丸5 顆予劉俊偉，被
        告黃子菱有轉售賺取價差牟利之販賣毒品犯行甚明。被
        告黃子菱空言辯稱：其係與劉俊偉合資購買愷他命，係
        受託代買，並非販賣云云，顯與前述客觀事證不符，不
        足採信。又公訴意旨就此部分犯罪事實雖概稱「被告黃
        子菱於97年10、11月間販賣搖頭丸予劉俊偉」，然此部
        分犯罪事實業據檢察官、被告於偵查及原審審理時迭次
        訊問調查，並於起訴書概稱之概括犯罪時間內特定此部
        分起訴範圍（見偵查卷第137頁、原審卷第178至180 頁
        ），應認於審理過程中已對起訴書概稱之同一起訴事實
        予以特定據以審理無訛，附此說明。
      6.原審雖以證人劉俊偉之證述，認被告黃子菱此次交付搖
        頭丸予劉俊偉之時間、地點為97年10月間在新竹月亮舞
        廳（見偵查卷第137至138頁）。然證人劉俊偉所述於97
        年10月間在新竹月亮舞廳，以每顆400至500元之價格向
        被告黃子菱取得搖頭丸之事實，並無其他佐證可參，是
        否屬實，已非無疑。原審就此部分被訴事實，雖認證人
        劉俊偉於偵查中所述：其於同年11月間在中壢凱悅KTV
        ，以每顆400至500元之價格向被告黃子菱取得搖頭丸5
        顆等情（見偵查卷第137至138頁），較不可採（見被告
        黃子菱部分原審判決第11頁），惟期間被告黃子菱與劉
        俊偉確曾於97年11月29日透過電話聯絡相約交易毒品，
        則有前述通訊監察錄音譯文可按，業如前述，核與證人
        劉俊偉所述曾於97年11月間在中壢凱悅KTV向被告黃子
        菱取得搖頭丸等情相符。是證人劉俊偉就此部分被訴事
        實所述曾於97年11月間在凱悅KTV向被告黃子菱取得搖
        頭丸之事，既有通訊監察錄音譯文為佐，自較可信。原
        審此部分犯罪時間、地點之認定，除劉俊偉一己證述外
        ，別無其他證據可佐，應予更正。
  （二）被告黃子菱於98年1 月9 日出售愷他命予廖兆強部分（
        即附表一起訴事實編號二(2)部分），有下列證據可資證
        明：
      1.被告黃子菱於警詢及檢察官訊問時自承：0000000000號
        行動電話是其使用之門號等語（見原審卷第240 頁背面
        、249 頁背面原審勘驗警詢、偵訊錄音光碟製作之逐字
        譯文），於原審自承：其記得有在98年1月9日或10日拿
        10公克愷他命給廖兆強等語甚詳（見原審卷第85頁）。
        且於警詢時就偵查卷第37頁之通訊監察錄音譯文供稱：
        「下面」表示愷他命，「37」表示報價，「10」表示數
        量，這次的數量真的是跟我拿的，... 有向他（指廖兆
        強）收錢，...「37」代表370，1公克370元，「10」代
        表數量，...交易有成功，...其向別人購買愷他命的價
        格為350元，但賣給他（指廖兆強）370元等語甚詳（見
        原審卷第245至246頁原審勘驗警詢錄音光碟製作之逐字
        譯文）。足見被告自承以1公克350元之價格購入愷他命
        後，經廖兆強於98年1月9日晚間電話聯絡後，即決意以
        較高價出售廖兆強牟利。
      2.證人廖兆強於檢察官訊問時具結證稱：其施用的愷他命
        事項綽號「小惠」的女生買的，只知道她叫「美女」，
        其每次買一包10公克，每包3600到3700，綽號「美女」
        之女子就是被告黃子菱，... 偵查卷第37頁之98年1 月
        9 日18時40分之通訊監察錄音譯文，其向黃子菱購買愷
        他命，譯文中之「下面」指愷他命，該通電話是其要向
        黃子菱買愷他命，10公克算其3700元之意思，有完成交
        易，有跟她殺價，最後以3600元向她購買1 包10公克重
        之愷他命等語（見同上偵查卷第127至129頁）；於原審
        證稱：「……，10公克，價值3600元，大概是在98年的
        1 月初時，在四維路被告黃子菱住處對面，在自己車上
        交付的」等語甚詳（見原審卷第175 頁）。查證人廖兆
        強於檢察官訊問及原審就其如何於上開時地向綽號「小
        惠」或「美女」之被告黃子菱購買愷他命之交易細節證
        述甚詳，前後相符，未有矛盾，且於原審明確證稱：其
        在地檢署沒有作偽證，偵查筆錄內容確為其對檢察官所
        說，所述實在等語甚詳（見原審卷第176 頁），堪信所
        述與事實相符。又證人廖兆強確有施用第三級毒品愷他
        命惡習，此有卷附臺北市政府警察局偵辦毒品案件尿液
        檢體委驗單、臺灣尖端先進生技醫藥股份有限公司濫用
        藥物檢驗報告可按（見偵查卷第184至186頁），堪信證
        人廖兆強所述其為施用愷他命之目的而向被告黃子菱購
        買愷他命等情非虛。被告黃子菱之選任辯護人空言辯以
        ：證人廖兆強於檢察官訊問時所述係因受偵訊壓力所致
        ，不足採信云云，顯無可採。
      3.證人即偵查本件犯罪之員警陳玉霖於原審證稱：... 跟
        監結果有一次發現廖兆強開車到四維路該棟大樓對面，
        跟黃子菱交易，... 黃子菱下來交付毒品給廖兆強，是
        在廖兆強的車子裡面交易，黃子菱很快就從車子出來等
        語（見原審卷第173 頁），核與證人廖兆強於原審所述
        相符，堪以採信。
      4.被告黃子菱自承持用之0000000000號行動電話，與證人
        證人廖兆強持用之0000000000號行動電話於98年1月9日
        18時40分40秒之通話內容如下：
        廖兆強：美女喔！我小雞的朋友！
        黃子菱：我知道啊！20嘛，是不是？
        廖兆強：有沒有辦法37？
        黃子菱：什麼？你要什麼東西？
        廖兆強：下面。
        黃子菱：：30？
        廖兆強：啊！10啦！
        黃子菱：你要多少？3支喔！
        廖兆強：先10這樣子！
        黃子菱：10可以啊！
        廖兆強：37耶！
        黃子菱：OK！給你阿！
        廖兆強：真的嗎？
        黃子菱：那你要自己來找我！
        廖兆強：我19：30分到可以嗎？
        黃子菱：OK啊！可以啊！
        廖兆強：那我打給你！
        此有前述通訊監察錄音譯文在卷可稽（見偵查卷第37頁
        ），且為被告黃子菱所不爭，核與上開被告黃子菱供述
        曾於上開時地交付愷他命予廖兆強，及證人廖兆強證述
        被告黃子菱因此交付愷他命予其之情節相符，堪信為真
        實。
      5.雖證人廖兆強就其於上開時日向被告黃子菱購買愷他命
        之數量及價格，於偵訊時一度陳稱：之後1 月10日左右
        ，其買5 公克，2500元，地點一樣在楊梅埔心全聯福利
        中心前，有實際交易成功云云（見偵查卷第128 頁），
        然同日偵訊時，經檢察官提示前揭通訊監察錄音譯文供
        其閱覽後，證人廖兆強已具體說明此次向被告黃子菱購
        買毒品之價格、數量、時間，自應依此部分證人廖兆強
        之陳述認定事實，附此說明。又檢察官起訴固認證人廖
        兆強係於「98年1月9日或10日，在桃園縣楊梅鎮埔心全
        聯福利中心前，以2500元之價格向被告黃子菱購買5 公
        克愷他命」云云（詳如附表一起訴事實編號二(2)所示及
        原審卷第83頁背面），惟此部分犯罪事實，既經證人廖
        兆強、陳玉霖證述明確，並有上開通聯紀錄在卷可查，
        且經檢察官、法院迭次訊問、審理後，於起訴範圍內特
        定此起訴事實無誤，如前所述，則此部分之毒品交易時
        間應為「98年1月9日」，地點應為「桃園縣楊梅鎮○○
        路169號9樓之9 住處附近」，且被告黃子菱出售愷他命
        重量及價金應為「10公克」、「3600元」。公訴意旨此
        部分細節記載有誤部分，應予更正，併此說明。
      6.綜上所述，足認被告黃子菱以每公克350 元之價格購入
        愷他命後，經廖兆強於98年1月9日電話聯繫與之約妥交
        易愷他命，被告黃子菱即於犯罪事實欄一(二)所示時地以
        10公克3600元之價格出售愷他命10公克予廖兆強（無證
        據證明購入時即有轉售營利之意圖）。
  （三）被告黃子菱於98年1月14日出售愷他命予廖兆強部分（
        即附表一起訴事實編號二(3)部分），有下列證據可以證
        明：
      1.被告黃子菱於警詢時自承：0000000000號行動電話是其
        使用之門號，... 其向他人購入愷他命之價格為每公克
        350 元等情甚詳（見原審卷第240頁背面、246頁原審勘
        驗檢察官偵訊錄音製作之逐字譯文）。
      2.證人廖兆強於原審證稱：0000000000號行動電話為其持
        用之門號等語甚詳（見原審卷第175 頁背面），並於檢
        察官訊問時證稱：（問：何時何地向黃子菱購買愷他命
        ？）98年1 月14日晚上7、8點，地點楊梅鎮衣蝶汽車旅
        館外面，其買10公克，價格3600元，有實際交易成功等
        語明確（見偵查卷第128 頁）。雖證人廖兆強嗣於原審
        經被告黃子菱之選任辯護人詰問時改稱：只有一次向被
        告黃子菱以3600元拿到愷他命，價格、數量如何約定忘
        記了云云，然同日審理程序經檢察官為反詰問後，證人
        廖兆強即明確證稱：其於地檢署沒有作偽證等語；嗣於
        辯護人之覆主詰問時亦堅決證稱：偵訊筆錄中之證述確
        實是其對檢察官說的，是實在的等語（見原審卷第176
        頁）。益見證人廖兆強於檢察官訊問時所述較為可採，
        至其嗣於原審所述：前後4 次與被告黃子菱接觸，其中
        3次僅有電話聯絡，只有一次拿到K他命云云（見原審卷
        第176 頁背面），無非事後迴護被告黃子菱之詞，不足
        採信。
      3.被告黃子菱所持用之0000000000號行動電話，與證人廖
        兆強持用之0000000000號行動電話於98年1 月13日下午
        13時29分、16時22分、16時30分、21時46分，迭有通話
        紀錄，此有上開二行動電話門號之通聯紀錄在卷可稽（
        見本院卷第230頁），依其二人於98年1月13日下午至晚
        間密切電話聯繫之時間與證人廖兆強所述於98年1 月14
        日交易愷他命之時間密接以觀，堪信證人廖兆強於檢察
        官訊問時所述其於98年1 月14日，以10公克3600元之價
        格，向被告黃子菱購買愷他命一事，應屬實在。
  （四）查販賣搖頭丸、愷他命等第二級、第三級毒品均屬違法
        行為，非可公然為之，且有其獨特之販售通路及管道，
        復無公定價格，愷他命容易增減分裝之份量，且每次買
        賣之價量，可能隨時依雙方關係深淺、資力、需求量及
        對行情之認知、來源是否充裕、查緝鬆嚴、購買者被查
        獲時供述購買對象之可能風險評估等，而異其標準，非
        可一概而論。被告黃子菱雖否認有犯罪事實欄一所示出
        售第二、三級毒品牟利之犯行，然鑑於近年來政府為杜
        絕毒品之氾濫，對於查緝施用及販賣毒品之工作，無不
        嚴加執行，販賣毒品罪又係重罪，設若無利可圖，衡情
        一般持有毒品之人當無輕易將持有之搖頭丸、愷他命轉
        售他人而甘冒再次向他人購買時，被查獲移送法辦風險
        之理，是除別有事證，足認係按同一價格轉讓，確未牟
        利外，尚難執此即認非法販賣之事證有所不足，致知過
        坦承者難辭重典，飾詞否認者反得逞僥倖，而失情理之
        平。查被告黃子菱與廖兆強、劉俊偉分別係朋友關係，
        竟將其以每顆250 元之價格購入之搖頭丸，以每顆400
        元之價格售予劉俊偉；另將其以每公克350 元價格購入
        之愷他命，以每公克3600元之價格售予廖兆強二次（均
        無證據證明黃子菱購入時已有轉售營利之意圖），其出
        售毒品時顯有賺取價差牟利之意圖甚明。被告黃子菱空
        言否認有出售毒品予劉俊偉、廖兆強牟利之意圖，辯稱
        係合資購買毒品云云，無非係屬避重就輕之詞，委無可
        取。
  （五）綜上所述，本件事證已明，被告黃子菱如事實欄一所示
        之犯行均堪認定。
 B.被告黃宏文部分：
  （一）訊據被告黃宏文固坦承曾於98年1 月初在其位於桃園縣
        楊梅鎮○○路租屋處交付重量為5公克、價值則為2,000
        元之愷他命予江和龍，惟矢口否認有何販賣第三級毒品
        之犯行，辯稱：其只有轉讓，不是販賣云云。
  （二）犯罪事實欄二所示被告黃宏文販賣毒品之事實，有下列
        證據可資佐證：
      1.證人江和龍於原審證稱：（問：可否分辨每次購買愷他
        命的數量、價格？）每次都是買2000元5 公克，...（
        問：98年1 月20日被警察查獲時，採尿結果呈現K 他命
        陽性反應，表示你一月份還有施用K 他命，98年1 月份
        的K 他命來源為何？）是跟被告黃宏文買的，... 這次
        買的數量及金額應該也是跟以前一樣，... （問：所以
        這次應該是在1 月20日前1 、2 天買的？）其現在想起
        來，差不多查獲前一個禮拜買的，...（問：98年1月份
        這次也是在四維路嗎？）是的等語（見原審卷第138 頁
        ）。
      2.被告黃宏文之供述：(1)於檢察官訊問時供稱：（問：你
        確實有給江和龍毒品？）是，只有愷他命，... （問：
        地點？）我租屋處，桃園縣楊梅鎮○○路，幾號我忘記
        了，...（問：你何時轉讓給江和龍？次數？）1次，時
        間約在98年1月。地點在租屋處，其拿5克、2000元給他
        ，...（問：98年1月份，你被查獲前幾天，有無再拿毒
        品給江和龍？）有，98年1 月初，當時我從南部回來沒
        多久等語（見偵查卷第218、219頁）；(2)於原審法官訊
        問時供稱：（問：98年1月初你交付的毒品價值多少？
        ）5公克，價值（按應指價格）2000元，是在桃園縣楊
        梅鎮○○路的租屋處交付。文化街57號是戶籍地址，因
        為當時文化街的住處在裝修，...當天他先用000000000
        0號手機撥打其0000000000 號行動電話聯絡，問其在哪
        裡，身上有沒有愷他命，要向其周轉，其說有，並應允
        江和龍可以向其拿，因為江和龍之前有來過其四維路的
        住處，他就來向其拿（愷他命），他大概是在下午4、5
        點的時候來跟我拿」等語（見原審卷第11頁）；(3)於原
        審準備程序時供稱：其只有轉讓一次愷他命5公克，時
        間是在98年1月初，地點是在四維路16 9號9樓之9其租
        屋處，當時是江和龍先打其0000000000手機找其，到了
        家裡之後他才問其還有沒有剩下的，其就直接從皮包裡
        面拿出一包5 公克的愷他命給他等語（見原審卷第74頁
        反面）。核與證人江和龍所述互核相符，堪信被告黃宏
        文確曾於前開時地以5 公克2000元之價格出售愷他命予
        江和龍。
      3.被告黃宏文與證人江和龍二人持用之0000000000號、00
        00000000號行動電話確於98年1月13日下午5時1分13 秒
        至2分15秒，以及同日下午5時7分19秒至54 秒間分別有
        通話紀錄，此有二人前述行動電話雙向通聯紀錄附卷可
        稽（見本院卷第244 頁）。且細查上述雙向通聯紀錄所
        示被告黃宏文與證人江和龍於上開時間通話時之行動電
        話基地台位置，復同位於位於桃園縣楊梅鎮○○路60-1
        ，1、2、3號12樓以及同鎮○○街330號12樓室內，核與
        被告黃宏文所述二人透過行動電話聯繫於當日下午4、5
        時許交付毒品之地點同在桃園縣楊梅鎮一詞相符，堪信
        為真實。至起訴書雖概指本次犯罪時間為「98年1月初
        」，惟此部分起訴事實之犯罪時間，既經證人江和龍於
        原審證述明確，並有被告黃宏文與江和龍之雙向通聯紀
        錄可資佐證，參以被告黃宏文亦不否認於98年1月份間
        僅交付愷他命1次證人江和龍，均如前述，且此部分犯
        罪事實，業據檢察官迭次於偵查及原審審理時充分調查
        、詰問（見偵查卷第124頁、原審卷第138頁正、背面）
        ，應認已就起訴書概述之行為期間，特定此部分起訴事
        實之犯罪時間為「98年1月13日下午5時7 分後某時許」
        ，附此說明。至公訴檢察官初於原審準備程序雖指稱本
        件起訴事實略為：「被告黃宏文於98年1月4日，在桃園
        縣楊梅鎮○○路169號9樓之9出售重量5公克之愷他命予
        江和龍，交易金額則為2000元」等詞（見原審卷第74頁
        反面），然此部分起訴事實既經原審逐一釐清特定，自
        應依該特定後之範圍審理，附此說明。
      4.證人江和龍有施用愷他命惡習，除據證人自承不諱外，
        並有臺北市政府警察局偵辦毒品案件尿液檢體委驗單、
        臺灣尖端先進生計醫藥股份有限公司濫用藥物檢驗報告
        、鑑定結文等件在卷（見偵查卷第190至192頁），益見
        證人江和龍所述因施用愷他命之需求而向被告黃宏文購
        買愷他命等情非虛。衡以被告黃宏文與證人江和龍自國
        中時起至今相識多年，此據證人江和龍於原審證述明確
        （見原審卷第135 頁），彼此情誼匪淺，且被告黃宏文
        坦言二人並無仇怨，以及證人江和龍於為警查獲之初猶
        為之掩護並稱未曾向被告黃宏文購買愷他命等情即明，
        是證人江和龍於原審所證自無故意設詞誣陷被告黃宏文
        之理。況關於被告黃宏文被訴於98年1月間以2000 元之
        代價販賣愷他命予證人江和龍之事，係被告黃宏文先於
        偵訊時自行供出，證人江和龍始於原審證述細節，此並
        有前開筆錄可參。苟非確有其事，被告黃宏文與證人江
        和龍何以不約而同為一致陳述？綜上，證人江和龍上開
        證述向被告黃宏文購買愷他命之情節，堪予採信。
      5.非法毒品係政府嚴予查緝之違法行為，非可公然為之，
        且不論是以何形式包裝，均可任意分裝或增減其分量，
        而每次買賣之價量，亦隨雙方關係之深淺、當時之資力
        、需求程度及對行情之認知等因素，機動的調整，因之
        販賣之利得，除經坦承犯行，或價量均達到明確外，委
        難查得實情，職是之故，縱未確切查得販賣賺取之實際
        差價，但除別有事證，足認係按同一價格轉讓，確未牟
        利外，尚難執此認非法販賣之事證有所不足，致知過坦
        承者難辭重典，飾詞否認者反得逞僥倖，而失情理之平
        ；且甲基安非他命價格非低，取得不易，凡為販賣之不
        法勾當者，苟無利可圖，應無甘冒被查緝法辦重刑之危
        險，平白無端義務為該買賣之工作，是其有從中賺取買
        賣差價牟利之意圖，應屬合理之認定。被告黃宏文雖矢
        口否認販賣愷他命犯行，致無從確認其實際利潤，然被
        告黃宏文自承：本件毒品交易係由江和龍撥打電話詢問
        被告黃宏文有無愷他命，被告黃宏文即予應允，並即相
        約見面交易毒品，收取價金，業如前述，若非有利可圖
        ，被告黃宏文何以甘冒重刑風險，將自己因不詳原因取
        得之愷他命（無證據證明係意圖轉售營利而購入）價賣
        他人，致自己尚需另行涉險購毒供己施用，而徒增被查
        獲之風險？足見被告黃宏文係因不詳原因取得愷他命後
        ，因友人江和龍之要約，即意圖出售毒品牟利而承諾應
        允，價賣毒品。被告黃宏文辯稱：僅原價轉讓毒品云云
        ，無非卸責之詞，不足採信。
 （三）綜上所述，本件事證明確，被告黃宏文販賣第三級毒品
       之事證明確，其犯行堪已認定。
 C.被告劉俊偉部分：
 （一）被告劉俊偉於97年11月15日某不詳時間（起訴書誤為97
       年11月16日）與關志豪合資購買而共同持有第二級毒品
       搖頭丸（另含行為時不成立持有毒品罪之第三級毒品愷
       他命）之事實，有下列證據可證：
     1.被告劉俊偉迭於原審坦承：97年11月16日凌晨零時32 分
       其在平鎮的朋友家，關志豪以他0000000000 號行動電話
       打電話到我的0000000000號手機（按指偵查卷第40 頁的
       通訊監察錄音譯文 ），說他的東西有沒有在我這邊，因
       為前一天即11月15 日其等有幾個朋友一起去新竹的月亮
       舞廳，有一起買搖頭丸及愷他命，其等合資的總額為500
       0元，關志豪出3000元，其出2000元，隔天他就打電話要
       ，...迄97年12月24日，始至桃園縣楊梅鎮○○街附近關
       志豪住處，交予關志豪等語甚詳（見原審卷第92頁）。
     2.證人關志豪之證述：(1)於檢察官訊問時證稱：97 年11月
       16日凌晨0時32分28秒通訊監察錄音譯文是其與被告劉俊
       偉的對話，...上面是搖頭丸，下面是K他命，...「1個3
       個」是指1個搖頭丸，就是1顆搖頭丸，3個K他命，就是3
       包，...其打電話主要是要向劉俊偉拿毒品，... 因為當
       時去舞廳玩，他有出錢，其也有出錢，一人出一半，...
       因為那天其先走，剩下在被告劉俊偉那邊等語（ 見偵卷
       第164、165 頁）。(2)於原審證稱：（問：97年11月間，
       是否在大六舞廳和被告劉俊偉一起施用愷他命及搖頭丸
       ？）有，（問：愷他命及搖頭丸購買過程為何？）當天
       其下班，其等就約好一起去舞廳玩，其記得拿了3000元
       給被告，由被告劉俊偉去買搖頭丸及愷他命，至於被告
       劉俊偉，好像是出2000多元，當天劉俊偉只有拿1顆搖頭
       丸給其，還有少許的愷他命，少許的愷他命其與被告劉
       俊偉在舞廳一起施用，到了12月中，被告劉俊偉才把剩
       下的搖頭丸跟愷他命全部到其住處拿給其，...因為剛好
       被告劉俊偉那時候要去拿，其想說方便，就一起拿，...
       （問：愷他命及搖頭丸的價錢為何？）搖頭丸是每顆500
       元，愷他命是?每包400元，重量不知道，...（問當天
       你以3000元買了什麼？）2顆搖頭丸，5包愷他命等語（
       見原審卷第190頁背面、191頁）。按證人之陳述有部分
       前後不一致或相互間有所歧異時，究竟何者為可採，何
       者為不足採，法院原得本其自由心證予以斟酌取捨，非
       謂一有不符或歧異，即應認其全部供述均為不可採信。
       查證人關志豪就其與被告劉俊偉出資比例究為各半，抑
       或其出3000元、被告劉俊偉出資2000元一節，陳述固有
       不同，惟其就與被告劉俊偉共同出資購買搖頭丸數顆、
       愷他命（依98年5月20日修正公布前之毒品危害防制條例
       第11條規定，持有第三級毒品愷他命部分不構成犯罪）
       數包之重要基本事實，既無二致，且證人關志豪既經原
       審由檢辯雙方交互詰問，藉此辨明事實真偽，並檢驗其
       證言之憑信性，則其於原審證述合資購買毒品之比例，
       自較可採，併此敘明。
     3.被告劉俊偉與證人關志豪於97年11月16日凌晨零時32 分
       58秒各以門號為0000000000、0000000000 號行動電話相
       互通聯，關志豪並於電話中向被告劉俊偉表示欲索取「1
       上3下」等情，有上開二行動電話之通訊監察錄音譯文在
       卷可按（見偵查卷第40 頁），被告劉俊偉與關志豪亦均
       坦認曾為上開電話通聯內容無訛（分見原審卷第92 頁、
       偵查卷第164），堪信被告劉俊偉上開任意性自白與事實
       相符。
 （二）綜上所述，本件事證明確，被告劉俊偉與關志豪共同持
       有第二級毒品搖頭丸之犯行（無證據證明已達93年1月7
       日公布之「轉讓持有毒品加重其刑之數量標準」第2條第
       1項第2款所定第二級毒品淨重10 公克以上之標準），堪
       以認定。
二、論罪科刑及上訴有無理由：
（一）比較新舊法：
    1.按行為後法律有變更者，適用行為時之法律，但行為後之
      法律有利於行為人者，適用最有利於行為人之法律，刑法
      第2 條第1 項定有明文。
    2.被告黃子菱、黃宏文行為後，毒品危害防制條例第4 條業
      經98年5 月20日華總一義字第09800125141 號函修正公布
      ，修正條文第4 條第2 項規定：「製造、運輸、販賣第二
      級毒品者，處無期徒刑或七年以上有期徒刑，得併科新臺
      幣一千萬元以下罰金」；第4條第3項規定：「製造、運輸
      、販賣第三級毒品者，處五年以上有期徒刑，得併科新臺
      幣七百萬元以下罰金」。然修正前第4條第2項規定：「製
      造、運輸、販賣第二級毒品者，處無期徒刑或七年以上有
      期徒刑，得併科新臺幣七百萬元以下罰金」；第4條第3項
      規定：「製造、運輸、販賣第三級毒品者，處五年以上有
      期徒刑，得併科新臺幣五百萬元以下罰金」。比較新舊法
      結果，修正後第4 條規定就販賣第二級、第三級毒品罪均
      提高罰金數額，是以修正前毒品危害防制條例第4 條第2
      項、第3 項之規定，較有利於被告黃子菱、黃宏文。又被
      告黃子菱並未於審判時自白，被告黃宏文於偵查及審判中
      亦均未自白，故無適用98年5 月20日修正公布之毒品危害
      防制條例第17條第2 項規定減輕其刑之餘地。綜合比較新
      舊法之結果，被告黃子菱、黃宏文應適用修正前毒品危害
      防制條例第4 條規定處斷。
    3.被告劉俊偉行為後，毒品危害防制條例第11條於98年5 月
      20日修正公布，關於持有第二級毒品純質淨重未達20公克
      以上者，應依毒品危害防制條例第11條第2 項規定論處。
      又依修正前毒品危害防制條例第11條第2、4項、93年1月7
      日公布之「轉讓持有毒品加重其刑之數量標準」第2條第1
      項第2 款規定，持有第二級毒品數量未達淨重10公克以上
      者，應依毒品危害防制條例第11條第2 項規定論處。查本
      件並無證據證明被告劉俊偉共同持有之第二級毒品數量純
      質淨重達10公克以上，且新舊法關於持有第二級毒品數量
      未達淨重10公克以上者，既均依毒品危害防制條例第11條
      第2 項持有第二級毒品罪處罰，且新舊法關於上開罪名之
      處罰既均相同，自無庸就毒品危害防制條例第11條第2 項
      持有第二級毒品罪比較適用新舊法，附此說明。
（二）按MDMA（俗稱搖頭丸）係毒品危害防制條例第2條第2項第
      2 款列管之第二級毒品，依法不得販賣、持有；愷他命則
      係同條例第2條第2項第3 款所列管之第三級毒品，依法不
      得販賣。次按毒品危害防制條例第2條第2項規定，毒品依
      其成癮性、濫用性及對社會危害性分為四級，並就製造、
      運輸、販賣、意圖販賣而持有、以非法方法使人施用、引
      誘他人施用及轉讓不同品項之毒品等行為，分別定其處罰
      。至施用或持有第三、四級毒品，因其可罰性較低，故於
      98年5 月20日修正公布前之毒品危害防制條例第10、11條
      均未設處罰之規定，修正前規定僅就施用及持有第一、二
      級毒品科處刑罰，是依98年5 月20日修正公布前之毒品危
      害防制條例第11條規定，持有第三級毒品愷他命不構成犯
      罪，先予說明。
（三）被告黃子菱部分：
    1.核被告黃子菱如犯罪事實欄一(一)所為，係犯修正前毒品危
      害防制條例第4條第2項之販賣第二級毒品罪；如犯罪事實
      欄一(二)、(三)所為，均係修正前毒品危害防制條例第4條第3
      項之販賣第三級毒品罪。其販賣第二級毒品前持有第二級
      毒品之低度行為，應為販賣之高度行為所吸收，不另論罪
      ，至持有第三級毒品部分，依修正前規定，本不成罪，附
      此說明。被告黃子菱前述販賣第二級毒品1 次、販賣第三
      級毒品2 次之犯行，其行為各別，犯意互殊，應予分論併
      罰。另黃子菱就被訴販賣第二級毒品予劉俊偉、販賣第三
      級毒品予廖兆強部分，雖於偵查中自白犯行，然並未於審
      判中自白前述犯行，是無從依修正後毒品危害防制條例第
      17 條第2項之規定減輕其刑，附此說明。
    2.撤銷改判部分：
      (1)原審就被告黃子菱於97年10、11間交付搖頭丸予劉俊偉
        之犯行論以轉讓第二級毒品罪，予以論罪科刑，固非無
        見。然查被告黃子菱確於97年11月29日與劉俊偉以電話
        聯絡交易搖頭丸事宜後，於同日在中壢凱悅KTV ，將其
        前以每顆250 元價格購入之搖頭丸（無證據證明購入時
        即有轉售營利之意圖），以每顆400 元之價格，出售搖
        頭丸5 顆予劉俊偉，而賺取價差牟利，應論以販賣第二
        級毒品罪，業如前述。原審認被告黃子菱交付搖頭丸予
        劉俊偉之時間為97年10月間，地點為新竹縣月亮舞廳，
        並認被告黃子菱係以原價轉讓搖頭丸予劉俊偉，難認有
        營利意圖，而變更起訴法條，論以轉讓第二級毒品罪，
        即難認有當，檢察官上訴意旨亦執此指摘，為有理由。
        至被告黃子菱上訴否認犯罪，辯稱其僅受託代買云云，
        雖無可取，然原判決關於犯罪事實欄一(一)部分，既有前
        述可議之處，自應由本院撤銷改判。
      (2)另被告黃子菱於98年1 月14日在桃園縣楊梅鎮衣蝶汽車
        旅館外販賣愷他命予廖兆強（即犯罪事實欄一(三)）部分
        ，除證人廖兆強於檢察官訊問時之證述外，並有被告黃
        子菱與廖兆強於前一日下午至晚間之密切電話聯繫通聯
        紀錄可參，堪信證人廖兆強所述屬實，業如前述，原審
        未為詳究，遽以證人廖兆強前後所述不一，且除該證人
        指述外，別無其他補強證據可資佐證，因認不能證明此
        部分犯罪，而為無罪之諭知，自有未洽。檢察官上訴指
        摘原判決關於此部分不當，為有理由，應由本院撤銷改
        判。
      (3)爰審酌毒品對於國民身心健康戕害甚鉅，被告正值青壯
        ，竟以販賣毒品之方式牟取不法利益，及其犯罪動機、
        目的、手段、行為次數、販賣數量等情節，且犯罪所得
        非高等一切情狀，分別量處如主文第二項所示之刑，未
        扣案之附表二編號二、四所示販賣第二級、第三級毒品
        所得各2000元及3600元，雖均未扣案，仍應依毒品危害
        防制條例第19條第1 項前段規定，分別於被告黃子菱販
        賣第二級、第三級毒品罪刑下宣告沒收，如全部或一部
        不能沒收時，各以其財產抵償之。又扣案如附表二編號
        1 所示被告黃子菱持用之0000000000號行動電話（不含
        易付卡1 枚），係供其為本件販賣第三級毒品犯罪所用
        之物，且為被告黃子菱所有，此經被告黃子菱供陳在卷
        （見本院卷第261 頁背面），應依毒品危害防制條例第
        19條第1 項前段規定，於所犯販賣第三級毒品罪刑下宣
        告沒收。至扣案之0000000000號易付卡1 枚，雖同係供
        被告黃子菱販賣第三級毒品所用，惟非被告黃子菱所有
        ，此有該行動電話登記資料在卷可稽（見原審卷第25頁
        ）；另未扣案之0000000000號行動電話雖係供被告黃子
        菱聯繫販賣第二級毒品所用之物，然該電話係被告黃子
        菱此前向江和龍借用者等情，業據被告黃子菱於警詢時
        供述甚詳（見原審卷第238 頁背面原審勘驗警詢錄音光
        碟製作之逐字譯文），亦非被告黃子菱所有，且均非違
        禁物，均無從併予宣告沒收。至扣案如附表二編號5至9
        號所示帳冊3本、本票6張、分裝袋1批、0000000000 號
        行動電話1支（含SIM卡）及現金35萬8600元，雖均係被
        告黃子菱所有，然均無證據證明與本件犯罪事實有關，
        又非違禁物，爰均不予沒收，附此說明。
    3.有罪上訴駁回部分：
      原審就被告黃子菱於98年1 月9 日晚間在桃園縣楊梅鎮○
      ○路住處附近販賣愷他命予廖兆強（即犯罪事實欄一(二)）
      部分，適用毒品危害防制條例第4條第3項、第19條第1 項
      前段，刑法第11條前段、第2 條等規定，論以販賣第三級
      毒品罪，審酌被告黃子菱明知販賣毒品行為將危害社會風
      氣及國民身心健康，敗壞社會治安，竟仍漠視其危害而為
      本件犯行，惟衡其犯罪所得有限，及其犯罪動機、目的、
      手段、智識程度尚可等一切情狀，量處有期徒刑5 年4 月
      ，且說明：(1)扣案如附表二編號1 所示被告黃子菱持用之
      0000000000號行動電話（不含易付卡1 枚），係供其為本
      件販賣第三級毒品犯罪所用之物，且為被告黃子菱所有，
      此經被告黃子菱供陳在卷（見本院卷第261 頁背面），應
      依毒品危害防制條例第19條第1 項前段規定，於所犯販賣
      第三級毒品罪刑項下宣告沒收。至扣案之0000000000號易
      付卡1 枚，雖同係供被告黃子菱販賣第三級毒品所用，惟
      非屬被告黃子菱所有，此有原審依職權調取之行動電話登
      記資料在卷可稽（見原審卷第25頁），復不屬違禁物，自
      無從併予宣告沒收。(2)未扣案如附表二編號三所示販賣第
      三級毒品所得3600元，雖未扣案，仍應依毒品危害防制條
      例第19條第1 項前段規定，於此部分被告黃子菱販賣第三
      級毒品罪刑下宣告沒收，如全部或一部不能沒收時，以其
      財產抵償之。(3)扣案如附表二編號5至9號所示帳冊3 本、
      本票6張、分裝袋1批、0000000000號行動電話1支（含SIM
      卡）及現金35萬8600元，雖均係被告黃子菱所有，然均無
      證據證明與本件犯罪事實有關，又非違禁物，爰均不予沒
      收。經核其認事用法並無違誤，量刑亦稱允當。被告黃子
      菱上訴意旨仍執前詞，否認此部分犯罪，指摘原判決關於
      被告黃子菱於98年1月9日販賣愷他命予廖兆強有罪部分不
      當，為無理由，應予駁回。
    4.關於被告黃子菱撤銷改判（即97年11月29日販賣第二級毒
      品予劉俊偉、98年1 月14日販賣第三級毒品予廖兆強部分
      ）與有罪上訴駁回部分（即98年1 月9 日販賣第三級毒品
      予廖兆強部分）所處之有期徒刑，經斟酌被告黃子菱之行
      為情節，就所犯數罪為整體非難評價，爰定其應執行刑為
      有期徒刑10年6月。
（四）被告黃宏文部分：
    1.核被告黃宏文所為，係犯修正前毒品危害防制條例第4 條
      第3 項之販賣第三級毒品罪。被告黃宏文既未於偵、審中
      自白犯行，自無修正後毒品危害防制條例第17條第2 項規
      定之適用，附此說明。
    2.原審就被告黃宏文於98年1 月13日販賣第三級毒品予江和
      龍部分（即附表一起訴事實編號一(4)部分），適用修正前
      毒品危害防制條例第4條第3項等相關規定，審酌被告黃宏
      文行為時年僅26歲，身體健壯，竟不思循正當途徑賺取所
      需，而為本案犯行，危害國民身心健康及社會風氣，進而
      敗壞社會治安，所生危害非輕，兼衡其犯罪所得有限、犯
      罪動機、目的、手法、智識程度尚可、犯後未坦認悔悟之
      態度等一切情狀，量處有期徒刑5年4月，並說明：扣案之
      被告黃宏文持用之門號0000000000號行動電話（含SIM卡1
      枚），既係供其於事實欄所載時地販賣第三級毒品所用，
      且為其所有之物，此經被告黃宏文於供述屬實（見原審卷
      第263頁、本院卷第261頁背面），應依毒品危害防制條例
      第19條第1項規定沒收。至被告黃宏文此次販賣毒品所得
      2000元，雖未扣案，仍應依毒品危害防制條例第19條第1
      項前段規定宣告沒收，如全部或一部不能沒收時，以其財
      產抵償之。經核其認事用法並無違誤，量刑亦稱允當。被
      告黃宏文仍執前詞否認此部分犯罪，提起上訴，指摘原判
      決關於被告黃宏文有罪部分不當，為無理由，應予駁回。
（五）被告劉俊偉部分：
    1.核被告劉俊偉所為，係犯毒品危害防制條例第11條第2 項
      之持有第二級毒品罪（無證據證明已達93年1月7日公布之
      「轉讓持有毒品加重其刑之數量標準」第2條第1項第2 款
      所定第二級毒品淨重10公克以上之標準）。被告劉俊偉與
      關志豪共同持有合資購得之搖頭丸，有犯意聯絡及行為分
      擔，為共同正犯。檢察官雖認被告劉俊偉涉犯同條例第8
      條第2項、第3項之轉讓第二級、第三級毒品罪，惟轉讓毒
      品罪，必以非基於營利之意圖而移轉毒品所有權為其成立
      要件，經查本件被告劉俊偉僅與關志豪共同合資向不詳人
      購買第二級毒品及第三級毒品，業如前述，是其並無將第
      二級、第三級毒品之所有權移轉與關志豪所有之意思與行
      為，自與轉讓行為之構成要件不符，惟其將合資購買之第
      二級毒品交付予關志豪之社會基本事實既然相同，自應就
      起訴之轉讓第二級毒品部分變更起訴法條，依持有第二級
      毒品罪審判。至被告劉俊偉與關志豪以一合資行為而同時
      購入之毒品，除搖頭丸數顆外，尚有愷他命數包，依98年
      5月20 日修正公布前之毒品危害防制條例第11條規定，該
      持有第三級毒品愷他命部分不構成犯罪，併此補充敘明。
    2.原審就被告劉俊偉於97年11月15日與關志豪合資購買第二
      級毒品後共同持有之行為（無證據證明其等共同持有之第
      二級毒品數量已達淨重10公克以上，且依行為時之毒品危
      害防制條例第11條規定，持有第三級毒品部分不構成犯罪
      ），依毒品危害防制條例第11條第2 項等相關規定，審酌
      被告劉俊偉以合資購買第二級毒品之方式，與他人共同持
      有，戕害國人身心健康，並危害社會善良風俗與安寧秩序
      ，及被告劉俊偉合資購買毒品之數量、次數、情節，兼衡
      被告劉俊偉之智識程度、生活狀況等一切情狀，量處有期
      徒刑8 月，並說明：(1)共同持有第三級毒品部分不構成犯
      罪，(2)扣案之0000000000號行動電話（含SIM卡1枚），固
      係被告劉俊偉所有，惟無其他證據可以證明與所犯共同持
      有第二級毒品行為有關，不予以沒收。(3)扣案之綠色或透
      明結晶或結晶性粉末1包6.471公克（含2 個塑膠袋），經
      行政院衛生署管制藥品管理局鑑定結果，雖檢出MDMA成分
      ，驗餘數量1包6.464公克（含2 個塑膠袋），而屬違禁物
      ，惟被告劉俊偉既於原審供承：（合資購入之毒品）已於
      97年12月24日前在關志豪家樓下交予關志豪等語甚詳（見
      原審卷第92頁），證人關志豪亦證稱：被告劉俊偉已於97
      年12月中旬將合資購買之搖頭丸在其住處交予其，...被
      告劉俊偉交付時是將1顆搖頭丸與3包愷他命裝在一起等語
      明確（見原審卷第190頁背面、191頁背面），是客觀上，
      尚難認警員於98年1 月20日在被告劉俊偉住處搜索查扣之
      搖頭丸與本件犯罪事實有直接關係，應由檢察官另行依法
      處理，爰不於本件為諭知沒收。經核其認事用法並無違誤
      ，量刑亦稱允當。被告劉俊偉上訴意旨雖以：原審量刑輕
      重失衡，無法達刑罰教化作用云云，然按量刑之輕重，屬
      於為裁判之法院得依職權自由裁量之事項，苟其量刑已以
      行為人之責任為基礎，斟酌刑法第57條所列一切情狀，在
      法定刑度內，酌量科刑，如無偏執一端，致明顯輕重失衡
      情形，不得遽指為不當或違法。查原判決就被告劉俊偉有
      罪部分，業於理由內詳為說明其如何以行為人之責任為基
      礎，斟酌刑法第57條所列情狀，而為刑之量定，參以：被
      告劉俊偉此次持有毒品行為係與友人合資購買後，共同持
      有之，其行為情節顯較重於為自己持有之情形，且合資購
      買並代為保管將使他人便於取得毒品施用，惡性非輕，因
      認原審量處有期徒刑8 月，核無裁量權濫用或失之過重之
      情形，並無不當。被告劉俊偉執詞主張量刑過重，提起上
      訴，指摘原判決關於被告劉俊偉有罪部分不當，為無理由
      ，應予駁回。
貳、無罪部分：
一、公訴意旨略以：
（一）被告黃子菱明知愷他命係毒品危害防制條例第2條第2項第
      3 款所定之第三級毒品，依法不得販賣；明知MDMA係毒品
      危害防制條例第2條第2項第2 款所定之第二級毒品，依法
      不得持有、販賣，竟分別基於販賣第三級毒品愷他命、第
      二級毒品MDMA之犯意，而先後於附表一起訴事實編號二(1)
      、(4)、編號三(1)、(3)所示時地，以各該附表編號所示之價
      格、數量，出售各該附表編號所示之毒品予廖兆強、劉俊
      偉。因認被告黃子菱此部分行為另涉犯毒品危害防制條例
      第4條第2、3 項之販賣第二級、第三級毒品罪嫌（詳如附
      表一起訴事實編號二(1)、(4)、編號三(1)、(3)所示）。
（二）被告黃宏文明知愷他命係毒品危害防制條例第2條第2項第
      3 款規定列管之第三級毒品，未經許可，不得持有、販賣
      ，竟基於販賣第三級毒品之犯意，先後於97年9 月間某日
      、同年10月下旬某日及12月25日，在其桃園縣楊梅鎮○○
      街57號住處，分別以2000元、2000元、4000元之代價，分
      別出售重量各為5公克、5公克、10公克之愷他命予江和龍
      ，因認被告黃宏文此部分行為另涉犯毒品危害防制條例第
      4條第3項之販賣第三級毒品罪嫌（詳如附表一起訴事實編
      號一(1)、(2)、(3)所示）。
（三）被告劉俊偉意圖營利，先後為下列販賣毒品犯行：(1)於97
      年6 月間某日，在桃園縣中壢市大六舞廳，以第二級毒品
      搖頭丸1顆400元、第三級毒品愷他命1包500元之價格，同
      時出售搖頭丸1顆、愷他命1包予曾慧欣1次。(2)於97年8月
      上旬，在桃園縣中壢市大六舞廳，以前開價格，同時出售
      搖頭丸1顆、愷他命1包予曾慧欣1次。(3)於97年8月間某日
      ，在桃園縣中壢市大六舞廳，以前述價格，同時出售搖頭
      丸1顆、愷他命1包予曾慧欣1 次。因認被告劉俊偉此部分
      犯行另涉犯毒品危害防制條例第4條第2項、第3 項之販賣
      第二級、第三級毒品罪嫌（見原審卷第91頁，詳附表一起
      訴事實編號四(1)、(2)、(3)所示）。
二、按犯罪事實應依證據認定之，無證據不得認定犯罪事實。不
    能證明被告犯罪者，應諭知無罪之判決。刑事訴訟法第 154
    條第2項、第301條第1 項，分別定有明文。又事實之認定，
    應憑證據，如未能發現相當證據，或證據不足以證明，自不
    能以推測或擬制之方法，以為裁判基礎。而認定犯罪事實所
    憑之證據，雖不以直接證據為限，間接證據亦包括在內，然
    而無論直接證據或間接證據，其為訴訟上之證明，須於通常
    一般之人均不致有所懷疑，而得確信其為真實之程度者，始
    得據為有罪之認定，倘其證明尚未達到此一程度，而有合理
    之懷疑存在而無從使事實審法院得有罪之確信時，即應由法
    院為諭知被告無罪之判決（最高法院40年臺上字第86號、76
    年臺上字第4986 號判例意旨參照）。再按刑事訴訟法第161
    條已於91年2月8 日修正公布，其第1項規定：檢察官就被告
    犯罪事實，應負舉證責任，並指出證明之方法。因此，檢察
    官對於起訴之犯罪事實，應負提出證據及說服之實質舉證責
    任。倘其所提出之證據，不足為被告有罪之積極證明，或其
    指出證明之方法，無從說服法院以形成被告有罪之心證，基
    於無罪推定之原則，自應為被告無罪判決之諭知（最高法院
    92年臺上字第128 號判例參照）。再施用毒品者所稱其向某
    人買受毒品之指證，不得作為有罪判決之唯一證據，仍須調
    查其他必要之證據，資以補強其指證之真實性，始為適法。
    又關於毒品施用者其所稱向某人購買毒品之供述，必須補強
    證據佐證，係指毒品購買者之供述縱使並無瑕疵，仍須補強
    證據佐證而言，以擔保其供述之真實性。該所謂補強證據，
    必須與該施用毒品者關於相關毒品交易之供述，具有相當程
    度之關連性，因該補強證據之佐證，足使一般人對於施用毒
    品之供述無合理之懷疑存在，而得確信其為真實，始足當之
    。若毒品購買者之供述證據，本身已有重大瑕疵，依嚴格證
    明之法則，已無法憑為確有販賣毒品行為之認定時，因毒品
    施用者其所稱向某人購買毒品之供述前提事實已有合理之懷
    疑存在，論理上自無再論補強證據之必要，其理甚明，最高
    法院30年上字第816 號、76年臺上字第4986號、96年度臺上
    字第351號判例意旨可資參照。
三、被告黃子菱部分：
（一）公訴人認被告黃子菱涉犯毒品危害防制條例第4條第2項之
      販賣第二級毒品罪嫌及同法條第3 項之販賣第三級毒品罪
      嫌，無非係以：證人廖兆強、劉俊偉於警詢及偵查中之證
      述、卷附之通訊監察錄音譯文，為其主要論據。
（二）訊據被告黃子菱堅決否認有此部分販賣第二、三級毒品犯
      行，辯稱：其僅於98年1月9日交付10公克愷他命予廖兆強
      一次，與劉俊偉則均係合資購買搖頭丸50顆均分，並未有
      此部分被訴之販賣毒品犯行等語。
（三）經查：
    1.被訴於附表一起訴事實編號二(1)所示時地販賣愷他命予廖
      兆強部分（即被訴於97年12月下旬在埔心全聯福利中心附
      近，出售1公克450元之愷他命予廖兆強部分）：
      (1)證人廖兆強於檢察官訊問時固證稱：第一次向黃子菱購
        買愷他命的時間是97年12月底，其打電話給她，買1 公
        克450元，就是1支，地點在楊梅埔心全聯福利中心云云
        （見偵查卷第128 頁），惟證人廖兆強於同日檢察官訊
        問時就該次交易證稱：該次交易黃子菱說沒有貨，她說
        改天等語明確（見同上偵查卷頁），是被告黃子菱究否
        確於97年12月間某日出售愷他命予廖兆強已非無疑。況
        證人廖兆強於警詢時證稱：（問：何時開始向黃子菱購
        買愷他命？...）其於98年1月初間開始向她購買愷他命
        ，...每次向她購買10公克價值3600元...等語（見偵查
        卷第98頁）。可見證人廖兆強於警詢及檢察官訊問時所
        述關於第一次向被告黃子菱購買毒品之時間、重量、價
        格等交易細節前後不一，互為矛盾，並非毫無瑕疵可指
        ，自難遽信為真。
      (2)被告黃子菱雖於檢察官訊問時點頭承認曾出售愷他命予
        廖兆強（見原審卷第251 頁背面原審勘驗檢察官偵訊錄
        音光碟製作之逐字譯文），然該供述內容究僅指前開經
        判決有罪之98年1月9日、98年1 月14日販賣行為，或及
        於此部分起訴事實，並未見被告黃子菱具體陳明，且此
        部分起訴事實除證人廖兆強上開前後不一之證述外，別
        無通聯紀錄或通訊監察錄音譯文等其他積極事證可左，
        自難僅依證人廖兆強於警詢及檢察官訊問時所為矛盾而
        有瑕疵之證詞，逕為不利被告黃子菱之認定。
    2.被告黃子菱被訴於附表一起訴事實編號二(4)所示時地販賣
      愷他命予廖兆強部分（即被訴於98年1 月19日在桃園縣楊
      梅鎮○○路169號9樓之9 樓下，出售10公克3600元愷他命
      予廖兆強部分）：
      (1)證人廖兆強於警詢時雖證稱：最後一次向黃子菱購買愷
        他命係於98年1 月19日20時30分許在黃子菱住處樓下，
        當日以3600元購買1 包10公克重愷他命云云（見偵查卷
        第98 頁），並於檢察官訊問時證稱：曾於98年1月19日
        晚間7 點半左右在楊梅鎮○○路黃子菱住處樓下，向黃
        子菱購買10公克3600元之愷他命，有實際交易成功云云
        （見偵查卷第128 頁）。然經本院核閱被告黃子菱與證
        人廖兆強持用之行動電話通聯紀錄，並查無二人於98年
        1 月19日以電話聯繫毒品交易之客觀事證，此有各該通
        聯紀錄影本在卷可按（見本院卷第220至238頁）。是依
        檢察官起訴所憑之事證及本院依職權調查之結果，此部
        分起訴事實，除證人廖兆強之單一指訴外，仍無其他補
        強證據可資佐證，不足使一般人對於其證述毫無合理之
        懷疑存在，而得確信其為真實，本院自無從單以該自稱
        購毒者之片面指訴，遽為被告黃子菱不利之認定。
      (2)至被告黃子菱雖於檢察官訊問時點頭承認曾出售愷他命
        予廖兆強（見原審卷第251 頁背面原審勘驗檢察官偵訊
        錄音光碟製作之逐字譯文），然該供述內容究僅指前開
        經判決有罪之98年1月9日、98年1 月14日販賣行為，或
        及於此部分起訴事實，並未見被告黃子菱具體陳明，自
        難以被告黃子菱此部分概括而未具體明確之供述，推認
        此部分犯罪事實，附此說明。
    3.被告黃子菱被訴於附表一起訴事實編號三(1)所示時地出售
      搖頭丸予劉俊偉部分（即被訴於97年9 月間某日間，在桃
      園縣楊梅鎮○○路169號9樓之9 住處，以每顆350至500元
      之價格，出售20至30顆搖頭丸予劉俊偉部分）：
      (1)證人劉俊偉雖於原審98年7月1日審理程序證稱：向黃子
        菱購買搖頭丸的時間約於97年8 至12月間等語，並於檢
        察官詰問且央求其回想確認交易時間時，證稱：應為 9
        月、11月、12月云云。惟證人劉俊偉於同日審理程序為
        前開證述時，亦同時說明：詳細時間忘記了，... 其於
        98年1 月21日檢察官偵訊時之記憶較清楚等語明確（見
        原審卷第178 頁背面）。可見證人劉俊偉於原審已表明
        無法確信當日所述交易時間為真實，是證人劉俊偉究否
        曾於97年9 月間向黃子菱購買搖頭丸，應依證人劉俊偉
        於偵查中所述內容判斷。查證人劉俊偉經檢察官於98年
        1 月21日訊以「何時何地向黃子菱拿搖頭丸」時，僅依
        其較清晰之記憶具結證述：曾於97年10月、11月間，以
        每次5至10顆，1 顆400 至500元之價格，在新竹縣月亮
        舞廳、中壢凱悅KTV 向黃子菱拿搖頭丸等情（見偵查卷
        第137至138頁），並未提及曾於97年9 月間向黃子菱購
        買搖頭丸之事。是證人劉俊偉嗣於原審所述第一次向被
        告黃子菱購買搖頭丸之時間為97 年9月間，與其前於檢
        察官訊問時所述不無扞格，難謂無瑕疵，自不足憑以認
        定此部分起訴事實與事實相符。
      (2)被告黃子菱於經檢察官訊以「第一次大概何時賣搖頭丸
        予劉俊偉」時，供稱：第一次大概也差不多9 月底10月
        吧等語，經檢察官再訊以「最早在97年9 月底是不是？
        」，被告黃子菱則供稱：我是抓大概，因為我「已經不
        記得了」等語（見原審卷第253 頁原審勘驗檢察官訊問
        錄音光碟製作之逐字譯文）。嗣同日經檢察官再以相同
        問題訊以「第一次大概什麼時候？」，則據被告黃子菱
        供稱：第一次差不多10月份左右等語明確（見原審卷第
        254 頁背面原審勘驗檢察官訊問錄音光碟製作之逐字譯
        文）。是依被告黃子菱於檢察官訊問時之供述情形以觀
        ，難謂被告黃子菱已自白曾於97年「9 月間」出售搖頭
        丸予劉俊偉。檢察官起訴或上訴意旨認此部分事實業據
        被告黃子菱自白無誤，容有誤會。
      (3)綜上，證人劉俊偉於原審所述第一次向被告黃子菱購買
        搖頭丸之時間為97年9 月云云，經核與劉俊偉前於偵查
        中所述內容未盡相符而有瑕疵，業如前述；依原審勘驗
        檢察官訊問被告黃子菱之錄音光碟結果，亦難認被告黃
        子菱已自白曾於97年9 月間出售搖頭丸予劉俊偉之事，
        本院自無從依起訴、上訴意旨提出之事證，就此部分被
        訴事實為不利被告黃子菱之認定。
    4.被告黃子菱被訴於附表一起訴事實編號三(3)所示時地出售
      搖頭丸予劉俊偉（即被訴於97年12月在四維路169號9樓之
      9住處，出售搖頭丸50顆予劉俊偉）部分：
      (1)證人劉俊偉雖於原審98年7月1日審理程序證稱：向黃子
        菱購買搖頭丸的時間約於97年8 至12月間等語，並於檢
        察官詰問且央求其回想確認交易時間時，證稱：應為 9
        月、11月、12月云云。惟證人劉俊偉於同日審理程序為
        前開證述時，亦同時說明：詳細時間忘記了，... 其於
        98年1 月21日檢察官偵訊時之記憶較清楚等語明確（見
        原審卷第178 頁背面）。可見證人劉俊偉於原審已表明
        因記憶因素，無法確信於原審所述交易時間為真實，是
        證人劉俊偉究否曾於97年12月間向黃子菱購買搖頭丸，
        應依證人劉俊偉於偵查中所述內容判斷。查證人劉俊偉
        經檢察官於98年1 月21日訊以「何時何地向黃子菱拿搖
        頭丸」時，僅依其較清晰之記憶具結證述：曾於97年10
        月、11月間，以每次5至10顆，1 顆400至500 元之價格
        ，在新竹縣月亮舞廳、中壢凱悅KTV 向黃子菱拿搖頭丸
        等情（見偵查卷第137至138頁），並未提及曾於97年12
        月間向黃子菱購買搖頭丸之事。至證人劉俊偉雖曾於偵
        查中提及「第三次就是電話中所講要問50顆這次」云云
        （見偵查卷第137 頁），然依卷存之97年11月21日、29
        日通訊監察錄音譯文，劉俊偉均曾提及「要50」之事，
        此有被告黃子菱與劉俊偉於該二日之通訊監察錄音譯文
        可稽（見偵查卷第67 、68頁），是證人劉俊偉所稱第
        三次詳情如何？尚有未明。況證人劉俊偉迄未於偵審中
        明白證述有關97年12月與被告黃子菱交易愷他命之數量
        、價格、確實時間、地點及經過情形（見偵查卷第136
        、137 頁、原審卷第178至179頁），則證人劉俊偉於原
        審所述曾於97年12月與黃子菱交易毒品等詞，不無概括
        、模糊、空洞之虞，自不足憑以認定此部分犯罪事實，
        先予說明。
      (2)被告黃子菱與證人劉俊偉固曾於97年11月21日21時49分
        38秒、同年11月29日14時分36秒透過行動電話聯繫，討
        論「上」、「DORAMI」（按指搖頭丸）交易之事，此有
        臺北市政府警察局刑事警察大隊偵二隊製作之前述通訊
        監察錄音譯文在卷可按（見偵查卷第67、68頁），如前
        所述。然上開二次通聯時間均係97年11月間，難認與公
        訴意旨所指雙方於97年12月間交易搖頭丸之事有關；且
        97年11月21日21時49分38秒雙方對話最後係以「我問一
        下」結束，並未有肯認毒品交易之結論，自無從據此判
        斷雙方嗣究否確有毒品交易之合意。至97年11月29日14
        時7 分36秒之通聯紀錄，則經本判決引為被告黃子菱於
        97年11月29日出售搖頭丸予劉俊偉之證據，業如前述，
        自難再依此作為此部分起訴事實之佐證。是卷存之上開
        97年11月21日、29日之通聯紀錄二則，均不足佐證被告
        黃子菱另有於97年12月間出售搖頭丸予劉俊偉之犯罪事
        實，自不足憑為不利被告黃子菱之認定。
      (3)被告黃子菱於偵查時雖供稱：其與劉俊偉一起各買50顆
        的時間約是97年12 月間的事了吧，...最後一次「差不
        多」在12月，地點在其住處在等語，嗣經檢察官訊以「
        第三次呢？12月時」，亦為「恩」、「差不多」之肯認
        表示（見於審卷第252頁背面至254頁背面，原審勘驗檢
        察官訊問錄音光碟製作之逐字譯文）。然證人劉俊偉關
        於此部分起訴事實之證述內容模糊、概括而未臻明確，
        不足憑以認定此部分起訴事實屬實；且卷附之通訊監察
        錄音譯文亦無足證明被告黃子菱曾於97年12月間出售愷
        他命予劉俊偉，均如前述，是單以被告黃子菱於偵查中
        所為自白，本院亦無從於缺乏其他客觀事證為佐之情形
        下，逕為不利被告黃子菱之認定。
（四）綜上所述，此部分公訴及上訴意旨所舉事證，均未達於通
      常一般人均不致有所懷疑，而得確信其為真實之程度，本
      院自無從就被告黃子菱如附表一起訴事實編號二(1)、(4)、
      編號三(1)、(3)部分之被訴事實形成有罪之確信。此外，復
      查無其他積極證據足以證明被告黃子菱有附表一起訴事實
      編號二(1)、(4)部分之販賣第三級毒品及附表一起訴事實編
      號三(1)、(3)部分之販賣第二級毒品犯行，原審基此認不能
      證明被告黃子菱此部分被訴如附表一起訴事實編號二(1)、
      (4)、編號三(3)所示之犯罪，而為被告黃子菱無罪之諭知，
      經核並無違誤。至附表一起訴事實編號三(1)部分，原審依
      證人劉俊偉前後不一而有瑕疵之指述，認定被告黃子菱犯
      轉讓第二級毒品罪，則有未洽。
（五）檢察官上訴意旨略以：原審認被告黃子菱於警詢時未有
      自白，容有違誤，且檢察官訊問被告黃子菱時僅曉諭其否
      認犯行之利害關係，應認被告黃子菱於偵查中所為自白具
      任意性，有證據能力。被告黃子菱於97年9 月間、97年
      12月間販賣愷他命予劉俊偉之事實，業據被告黃子菱於偵
      查中自白在卷，且據證人劉俊偉證述向黃子菱購買搖頭丸
      等詞甚詳，卷附之97年11月29日通訊監察譯文亦足佐證被
      告黃子菱確於97年12月間出售搖頭丸予劉俊偉。原判決就
      附表一起訴事實編號三(1)部分變更起訴法條改判轉讓第二
      級毒品罪，另就附表一起訴事實編號三(3)諭知無罪，容有
      違誤。被告黃子菱於97年12月底、98年1 月19日販賣愷
      他命予廖兆強之事實，業據證人廖兆強於警詢、偵查中就
      基本情節證述明確，原審僅執證人廖兆強前後陳述些微差
      異之瑕疵，即否認證人證詞之證明力，就附表一起訴事實
      編號二(1)、(4)諭知無罪，並非妥適等語。然查此部分起訴
      及上訴意旨所憑事證均無足使本院確信被告黃子菱有此部
      分販賣第二、三級毒品犯行，業如前述，自無從以證人廖
      兆強、劉俊偉所為前後不一而有瑕疵之證述，或僅憑被告
      黃子菱之自白，即於缺乏其他積極佐證之情形下，率爾認
      定附表一起訴事實編號二(1)、三(3)所示之事屬實；更無從
      只憑單一證人廖兆強指述，遽行認定被告黃子菱有附表一
      起訴事實編號二(4)之犯罪，而為不利被告黃子菱之認定。
      檢察官此部分上訴意旨仍執前詞指摘原判決關於附表一起
      訴事實編號二(1)、(4)、編號三(4)部分不當，為無理由，應
      予駁回。
（六）至附表一起訴事實編號三(1)部分，原審未詳加調查，細心
      勾稽，遽就此部分事實為被告黃子菱有罪之認定，並依轉
      讓第二級毒品罪予以論科，尚有未洽，業如前述。被告黃
      子菱上訴意旨指摘原判決就此被訴事實為被告黃子菱有罪
      之認定為不當，為有理由。檢察官上訴指摘原判決關於被
      告黃子菱97年9 月間轉讓第二級毒品予劉俊偉部分不當，
      認應論處販賣第二級毒品罪，雖無理由，然原判決關於被
      告黃子菱此部分被訴事實論罪科刑部分，既有前開可議之
      處，即屬不能維持，應由本院將原判決關於被告黃子菱被
      訴於97年9 月間轉讓第二級毒品予劉俊偉部分撤銷，改判
      無罪。
四、被告黃宏文部分：
（一）公訴人認被告黃宏文涉犯毒品危害防制條例第4條第3項之
      販賣第三級毒品罪嫌，無非係以：證人江和龍之證述、被
      告黃宏文與證人江和龍二人於97年10月3 日之通訊監察錄
      音譯文等，為其主要論據。
（二）訊據被告黃宏文堅決否認有於上開時地販賣第三級毒品愷
      他命予江和龍之犯行，辯稱：97年9 月其在中壢市○○○
      路的富迪冷凍水產公司工作，同年10月下旬赴大陸工作，
      12月25日則在嘉義曾文溪出海口養蚵等語。
（三）經查：
    1.被告黃宏文被訴於97年9 月間某日，在桃園縣楊梅鎮○○
      街57號，販賣5 公克、價值2000元之愷他命予江和龍（即
      附表一起訴事實編號一(1)）部分：
      (1)證人江和龍固於檢察官訊問及原審證稱：其曾於97年9
        月間向被告黃宏文購買重量5 公克、價值2000元之愷他
        命，惟對於究係如何向被告黃宏文購買，於檢察官訊問
        時證稱：有時候去玩的時候會跟黃宏文買，...第一次
        是在97年9 月多，地點在他家，楊梅鎮○○街附近，詳
        細地址不知道，買的數量不多，每次都買2000元愷他命
        ，5公克，有實際交易云云（見偵查卷第124頁），嗣於
        原審則改稱：（問：97年9 月間，有無向被告買愷他命
        ？）有。...其是跟被告黃宏文一起出去玩的時候是拜
        託被告黃宏文向他認識的朋友買，...（問：偵訊中說
        跟被告買愷他命的地點是在他家，是哪個家？）每次都
        在四維路，其從未去過被告黃宏文文化街的住處等語。
        經辯護人質以何以於警詢陳述未向被告黃宏文購買毒品
        後，竟又改稱：其沒有向被告黃宏文購買毒品」等語（
        見本院卷第136頁、第138頁反面）。足見證人江和龍就
        被告黃宏文有無於97年9 月間販賣毒品愷他命予江和龍
        、及其二人交易之時間、地點為何之重要事項，所述前
        後不一，本院已難僅憑其上開有瑕疵之證詞，遽認被告
        黃宏文確有於97年9月間販賣愷他命之犯行。
      (2)依卷附之被告黃宏文所持用之0000000000號行動電話，
        與證人江和龍所持用之0000000000號行動電話自97年9
        月25日起至98年3 月22日止間之雙向通聯紀錄，亦查無
        被告黃宏文於97年9 月間與證人江和龍之通聯紀錄，此
        有上述門號之雙向通聯紀錄在卷可按（見本院卷第 239
        至245頁）。
      (3)綜觀全卷，附表一起訴事實編號一(1)部分，除證人江和
        龍有瑕疵之單一指訴外，別無其他證據可佐，依檢察官
        起訴及上訴意旨所舉事證及本院調查證據結果，均未達
        於通常一般人均不致有所懷疑，而得確信其為真實之程
        度，自無從遽為不利被告黃宏文之認定。
    2.被告黃宏文被訴於97年10月下旬在桃園縣楊梅鎮○○街57
      號販賣5 公克、價值2000元之愷他命予江和龍（即附表一
      起訴事實編號一(2)）部分：
      (1)證人江和龍於檢察官訊問時雖證稱：其約於97年10月下
        旬第二次向被告黃宏文購買愷他命，地點一樣是在他家
        ，數量5公克2000元云云（見偵查卷第124頁），嗣於原
        審則改稱：第二次其係於97年10月25日過後某日向被告
        黃宏文買愷他命，也是跟他一起出去玩的時候，拜託被
        告向他認識的朋友買云云（見本院卷第135 頁背面）。
        是證人江和龍所述向被告黃宏文購買毒品之時間、地點
        等重要事項，前後已有矛盾。
      (2)被告黃宏文持用之0000000000號行動電話與江和龍持用
        之0000000000號行動電話於97年10月23日雖曾有撥打但
        未通話之紀錄，此有該二門號之雙向通聯紀錄可參（見
        本院卷第239 頁）。然查被告黃宏文確於97年10月11日
        自金門出境，迄同年11月19日始行返國等情，有卷附之
        被告黃宏文入出境資訊連結作業查詢結果可稽（見原審
        卷第121頁），足見被告黃宏文所辯：97年10月下旬期
        間其不在臺灣，無從於被訴事實各地點交易毒品等語，
        顯非無據。
      (3)雖檢察官另以：97年10月3日下午1時38分2 秒之通訊監
        察錄音譯文（見偵查卷第38頁），可以佐證被告黃宏文
        曾於97年10月間出售愷他命予江和龍之事云云。然查，
        偵查卷第38頁所示「97年10月3日下午1時38分2 秒」之
        通訊監察錄音譯文（見偵查卷第38頁），與此部分起訴
        事實之時間「97年10月下旬」相去甚遠，且其內容，未
        見被告黃宏文與證人江和龍二人彼此間有何約定於97年
        10月下旬交付毒品愷他命之意思表示合致，尚難以此為
        被告黃宏文曾於97年10月下旬販賣愷他命予江和龍之佐
        證。再證人江和龍於檢察官訊問時，證稱：偵查卷第38
        頁所示97年10月3日下午1時38分2 秒之通訊監察錄音譯
        文，是其打電話當天向被告黃宏文購買愷他命，但沒有
        買到，因為缺貨，... 第二次購買約在10月份下旬，地
        點一樣在他家，數量5 公克2000元，有實際交易等語（
        見偵查卷第123、124頁），益見檢察官提起公訴所憑之
        證人江和龍證述內容，業明白表示97年10月3 日與97年
        10月下旬係二次不同之交易行為，是檢察官偵查後，依
        證人江和龍所述97年10月3 日之電話聯繫交易未完成等
        語，乃未就所述97年10月3 日部分提起公訴，而僅就所
        述97年10月下旬部分事實提起公訴。參以：公訴檢察官
        於原審審理時，僅就附表一編號(1)至(4)所示起訴事實詰
        問證人，調查證據（見原審卷第134至138頁背面審判筆
        錄），堪信此部分起訴之販賣毒品時間確為97年10月下
        旬，而非97年10月3 日。檢察官如認除此上開起訴事實
        外，被告黃宏文尚另於97年10月3 日至97年10月11日出
        境前涉嫌販賣愷他命，乃另一犯罪事實，本院無從就未
        經起訴之犯罪事實審理，應由檢察官另行依法處理，附
        此說明。
      (4)綜上所述，此部分起訴事實，除證人江和龍之單一且有
        瑕疵指訴外，別無其他補強證據足為憑佐，依檢察官起
        訴及上訴意旨所舉事證及本院調查證據結果，均未達於
        通常一般人均不致有所懷疑，而得確信其為真實之程度
        ，本院自無從遽為不利被告黃宏文之認定。
    3.被告黃宏文被訴於97年12月25日，在桃園縣楊梅鎮○○街
      57號，販賣10公克、價值4000元之愷他命予江和龍（即附
      表一起訴事實編號一(3)）部分：
      (1)證人江和龍初於偵訊時固證稱：97年12月25日聖誕節，
        買10 公克，地點在黃宏文家，有實際交易，...都是打
        電話與黃宏文之0000000000號電話聯絡等語（見偵查卷
        第124 頁），於原審審理時則證稱：97年12月25日有向
        被告黃宏文購買愷他命，...購買數量是2000元，5公克
        等語（見原審卷第137 頁）。經原審訊以是否能分辨每
        次購買愷他命的數量及金額時，又改稱：可以，每次都
        是買2000元、5 公克，沒有買過10公克等語（見原審卷
        第138 頁），可見證人江和龍就此部分向被告黃宏文購
        買毒品之金額、數量前後所述不一，已難遽信為確實無
        訛。
      (2)被告黃宏文持用之0000000000號行動電話與江和龍持用
        之0000000000 號行動電話，於97年12月25日上午8時50
        分57秒雖曾有撥打電話之情形，然該通電話並未接通，
        二人亦無通話，此有前述二行動電話雙向通聯紀錄在卷
        可按（通話起迄時間均為「08：50：57」，見本院卷第
        241 頁）。是證人江和龍於檢察官訊問時所述此次係撥
        打被告黃宏文持用之行動電話購買愷他命等情，即難認
        與事實相符。嗣證人江和龍於本院審理時雖改稱：不一
        定每次都是打電話，有時是碰面時才買云云（見原審卷
        第138 頁背面），惟遍觀全卷，均未見有何被告黃宏文
        與證人江和龍於97年12月25日見面為毒品交易之事證，
        自無從確信此部分起訴事實為真實。
      (3)綜上所述，此部分起訴事實，除證人江和龍之單一且有
        瑕疵之指訴外，別無其他補強證據可資佐證，依檢察官
        起訴及上訴意旨所舉事證及本院調查證據結果，均未達
        於通常一般人均不致有所懷疑，而得確信其為真實之程
        度，自無從遽為不利被告黃宏文之認定。
（四）綜上所述，公訴及上訴意旨所舉事證，均未達於通常一般
      人均不致有所懷疑，而得確信其為真實之程度，本院自無
      從就被告黃宏文附表一起訴事實編號一(1)、(2)、(3)所示部
      分形成有罪之確信。此外，復查無其他積極證據足以證明
      被告黃宏文有此部分公訴意旨所指之犯行。原審基此認不
      能證明被告黃宏文此部分被訴犯罪，而為被告黃宏文無罪
      之諭知，經核並無違誤。檢察官上訴意旨雖以：證人江和
      龍為迴護被告黃宏文，故為相異陳述，是所述交易地點縱
      有差異，亦難謂有瑕疵，且被告黃宏文與江和龍97年10月
      3 日之通訊監察錄音譯文可佐證附表一起訴事實編號一(2)
      之事實，原審未予斟酌，即為無罪判決容有違誤等語。然
      查，被告黃宏文被訴如附表一起訴事實編號一(1)、(2)、(3)
      所示部分，除證人江和龍有瑕疵之指述外，別無其他證據
      可資佐證，本院自無從單以該證人江和龍前後不一之陳述
      ，即於缺乏其他具體佐證之情形下，遽為不利被告黃宏文
      之認定。檢察官上訴意旨仍執前詞指摘原判決關於黃宏文
      無罪部分不當，為無理由，應予駁回。
五、被告劉俊偉部分：
（一）公訴人認被告劉俊偉涉犯毒品危害防制條例第4條第2項之
      販賣第二級毒品罪嫌及同法條第3 項之販賣第三級毒品罪
      嫌，無非係以：證人曾慧欣於警詢及偵查中之證述、卷附
      之通訊監察錄音譯文、扣案之行動電話1具（含SIM卡1 枚
      ）、扣案之毒品等，為其主要論據。
（二）訊據被告劉俊偉堅決否認有何販賣第二級、第三級毒品予
      曾慧欣之犯行，辯稱：我不曾在97年6月間某日、97年8月
      上旬或97年8 月間某日在中壢市大六舞廳跟曾慧欣見面，
      亦未曾轉讓毒品予曾慧欣云云。其辯護人並為之辯護略以
      ：中壢大六舞廳於97年6 月初至中旬為止均在整修，被告
      劉俊偉不可能於該段期間內販賣搖頭丸或愷他命予曾慧欣
      等語。
（三）經查：
    1.證人曾慧欣就附表一起訴事實(1)、(2)、(3)之起訴事實，固
      先後證述如下：(1)於警詢時證述：其大約2-3 月向被告劉
      俊偉購買搖頭丸及K他命，向劉俊偉共購買3-4次。每次向
      他購買搖頭丸1-3不等，愷他命也是1-3小包。劉俊偉賣給
      其的搖頭丸1顆400元，愷他命1小包500元。被告劉俊偉經
      常換電話，會主動向其聯絡推銷。每次都是劉俊偉與其約
      定路口或是送到其店裡，並收取毒品款項等語（見偵查卷
      第201 頁）；(2)於檢察官訊問時證稱：毒品事項在舞廳認
      識綽號阿偉的人買的，買過3到4次，最後一次是11月底，
      都是他打電話推銷，時間不記得，第一次約是在97年夏天
      6 月份，地點在中壢市大六舞廳，其買搖頭丸1顆，1包愷
      他命，搖頭丸1顆400元，愷他命1包500元，有實際交易成
      功。第二次約是在97年8月份上旬，地點一樣在大六舞廳
      ，其買1顆搖頭丸、1顆愷他命，共900元，有實際交易成
      功。第三次97年8月底，地點、數量都一樣，1顆搖頭丸、
      1 包愷他命，一樣在大六舞廳」，...因為舞廳只有禮拜
      六、日才營業，劉俊偉在裡面顧場子，他向其兜售，所以
      交易地點都在舞廳」等語（見偵查卷第209 頁）；(3)於原
      審證述：1至6月購買毒品的次數忘記了，6 到11月其跟被
      告劉俊偉拿過三、四次，後來有工作就比較沒有施用毒品
      」，...搖頭丸是1顆500元，愷他命1包400 元，記得搖頭
      丸比較貴」等語（見原審卷第195至196頁）。
    2.依證人曾慧欣前開證述內容，其就第一次向被告劉俊偉購
      買搖頭丸及愷他命施用之時間，先於警詢表示「大約2-3
      月向劉俊偉購買搖頭丸及愷他命」，又於偵查時改稱「第
      一次約是在97年夏天6 月」，於原審又改稱「忘記一到六
      月跟阿偉拿過幾次」等語。而關於雙方約定交付毒品之地
      點，先於警詢表示「每次都是劉俊偉與我約定路口或是送
      到我店裡給我然後收取毒品款項」等語，後於檢察官訊問
      時則改稱「劉俊偉是裡面顧場子，他向我兜售，所以交易
      地點都在舞廳」等語。另就其向被告劉俊偉購買搖頭丸及
      愷他命施用之次數，先於警詢證稱「共購買3-4次」，復
      於檢察官訊問時改稱「一到六月我忘記了，六到十一月我
      跟他拿過三、四次」等語。另就其究以如何之價格向被告
      劉俊偉購買搖頭丸及愷他命，則於警詢時證述「搖頭丸1
      顆400元，愷他命1包500 元」等語，後於檢察官訊問時又
      改稱「搖頭丸是1顆500元，愷他命1包400元」。甚或就其
      向被告劉俊偉購買毒品之數量，先於警詢證述「每次向他
      購買搖頭丸1-3不等，愷他命也是1-3小包」，然檢察官訊
      問細節時，又改稱於97 年6月份、8月上旬、8月份底都只
      買「1顆搖頭丸、1 包K他命」等語。則證人曾慧欣對於其
      如何向被告劉俊偉購買搖頭丸、愷他命之時間、交易地點
      、次數、價格、數量等交易細節，非但均無法明確供陳，
      且前後供述情節迥異，難謂無瑕疵可指。
    3.證人曾慧欣於原審固證稱：被告劉俊偉曾打電話詢其有無
      被傳喚，他的意思是要串供，...事後被告劉俊偉一直打
      電話給其，要其串供，其都掛電話，他在電話說有事情要
      說，要其上即時通，在即時通他有意要其說是一起出去玩
      ，一起向別人拿藥，不是跟他拿的等語，並提出其與被告
      劉俊偉之網路通訊交談內容1份（見原審卷第199頁以下）
      。然此僅係被告劉俊偉於為警查獲後與證人曾慧欣接觸及
      談話之內容，且查其內容，亦無足佐證被告劉俊偉曾於附
      表一起訴事實編號四(1)、(2)、(3)所示時間地點販賣搖頭丸
      及愷他命予曾慧欣之事實，本院自無從據此認定被告劉俊
      偉有此部分犯罪事實。
    4.至扣案之0000000000號行動電話（含SIM卡1枚），固係被
      告劉俊偉所有，惟客觀上無從認與被告劉俊偉此部分被訴
      販賣毒品犯嫌有關。另警員於98年1 月20日在被告劉俊偉
      住處搜索查扣之綠色或透明結晶或結晶性粉末1包6.471公
      克（含2 個塑膠袋），經行政院衛生署管制藥品管理局鑑
      定結果，雖檢出MDMA成分，驗餘數量1 包6.464公克（含2
      個塑膠袋），然就其查獲時間而言，客觀上亦難認與附表
      一起訴事實編號四(1)、(2)、(3)所示被告劉俊偉被訴於97年
      6至8月間販賣毒品犯行有直接關係，無從佐證此部分起訴
      事實，附此說明。
    5.此外，復查無其他客觀事證足資佐證證人曾慧欣前開證述
      容屬實，自難僅憑證人曾慧欣一己所為有瑕疵之證述，即
      於無其他佐證之情形下，逕為不利被告劉俊偉之認定。
（四）綜上所述，起訴及上訴意旨所舉事證，均未達於通常一般
      人均不致有所懷疑，而得確信其為真實之程度，本院自無
      從就被告劉俊偉此部分被訴事實形成有罪之確信。此外，
      復查無其他積極證據足以證明被告劉俊偉有附表一起訴事
      實編號四(1)、(2)、(3)所示販賣第二級毒品之犯行。原審基
      此認不能證明被告劉俊偉此部分被訴犯罪，而為被告劉俊
      偉無罪之諭知，經核並無違誤。檢察官上訴意旨雖以：證
      人之記憶本易因時間之經過混淆，故不能以些微瑕疵即謂
      證人曾慧欣所述均不足採信，又大六舞廳是否確於97 年6
      至8 月停業，不能僅憑證人黃逢瑜於警詢之推論為之等語
      ，指摘原判決關於被告劉俊偉無罪部分不當。然查此部分
      起訴事實除證人曾慧欣之指述外，並無其他積極證據可資
      佐證，自無從單以證人曾慧欣一己所為非毫無瑕疵之指述
      ，即於缺乏其他具體佐證之情形下，遽為不利被告劉俊偉
      之認定，業如前述。是大六舞廳縱於97年6至8月仍有營業
      ，亦不足以證明被告劉俊偉曾有此部分販賣毒品之犯行。
      檢察官上訴意旨執前詞指摘原判決關於劉俊偉被訴販賣第
      二級、第三級毒品無罪部分不當，為無理由，應予駁回。
參、公訴不受理部分：
一、檢察官於原審98年4 月23日準備程序期日以言詞追加起訴意
    旨略以：被告劉俊偉於97年11月底，在桃園縣楊梅鎮埔心火
    車站附近，販賣搖頭丸2顆、愷他命2包予曾慧欣，並當場收
    受價金1800元。因認被告劉俊偉另涉犯毒品危害防制條例第
    4條第2項、第3 項之販賣第二級毒品及第三級毒品罪嫌云云
    （即附表一起訴事實編號四(4)部分）。
二、按起訴之程序違背規定者，應諭知不受理之判決；且提起公
    訴，應由檢察官向管轄法院提出起訴書為之；於第一審辯論
    終結前，得就與本案相牽連之犯罪或本罪之誣告罪，追加起
    訴；追加起訴，得於審判期日以言詞為之，刑事訴訟法第30
    3條第1款、第264條第1 項、第265條分別定有明文。而追加
    起訴，純為起訴之便宜規定，為保障被告防禦權之行使，仍
    應依起訴之程序辦理。實務上，通常由檢察官提出「追加起
    訴書」為之；於審判期日雖許以言詞追加起訴，但仍應照起
    訴書各款所列事項分別陳明製作筆錄，以確定審判之範圍（
    最高法院96年度臺上字第2135號判決意旨參照）。
三、經查，檢察官於原審98年4 月23日準備程序期日以言詞追加
    起訴如附表一起訴事實編號四(4)所示之犯罪，並未提出追加
    起訴書，亦未於原審審判期日另依刑事訴訟法第264條第2項
    規定，以言詞陳明追加起訴之事實、證據並所犯法條，此觀
    之原審98年4月23日準備程序筆錄、同年7月15日、11月25日
    審判筆錄甚明（見原審卷第91頁背面、189至196、258至265
    頁）。是檢察官於準備程序以言詞追加起訴，核與刑事訴訟
    法第265條第2項規定不符，揆諸前揭說明，其追加起訴程序
    即屬違背規定，原審因此追加起訴部分諭知不受理之判決，
    並無違誤。
四、檢察官上訴意旨雖以：檢察官於準備程序期日以言詞追加起
    訴之事實，業據受命法官列為本案爭點，且於審理期日亦就
    附表一起訴事實編號四(4)之事實為交互詰問，並未妨害被告
    劉俊偉之訴訟權等語。然查刑事訴訟法前述規定所示之起訴
    與追加起訴之程式乃合法審判之法定必備程式，此部分事實
    既未經合法起訴或追加起訴，法院自不得為實體判決。檢察
    官徒以被告訴訟權益並未受侵害等詞提起上訴，仍無解於其
    追加起訴程序不合法，是其此部分上訴為無理由，應予駁回
    。
五、至檢察官依偵查卷第203 頁所示之97年11月27日通訊監察錄
    音譯文及證人曾慧欣之證述，如認被告另於97年11月底間涉
    嫌販賣搖頭丸、愷他命予曾慧欣，自得另行依法辦理，附此
    說明。
據上論斷，應依刑事訴訟法第368條、第369條第1項前段、第364
條、第299條第1項前段、第300條、第301條第1 項，修正前毒品
危害防制條例第4條第2項、第3項，毒品危害防制條例第19條第1
項前段，刑法第11條、第2條第1項前段、第51條第5 款，判決如
主文。
本案經檢察官黃柏齡到庭執行職務。
中    華    民    國   100    年    4     月    28    日
              刑事第二十四庭審判長法  官  李錦樑
                                  法  官  張惠立
                                  法  官  朱瑞娟
以上正本證明與原本無異。
販賣第二級、第三級毒品部分如不服本判決，應於收受送達後十
日內向本院提出上訴書狀，其未敘述上訴之理由者並得於提起上
訴後十日內向本院補提理由書（均須按他造當事人之人數附繕本
）。「切勿逕送上級法院」。
持有第二級毒品部分不得上訴。
                                  書記官  郭家慧
中    華    民    國   100    年    4     月    28    日
附錄所犯法條全文
附錄論罪科刑法條：
修正前毒品危害防制條例第4條
製造、運輸、販賣第一級毒品者，處死刑或無期徒刑；處無期徒
刑者，得併科新臺幣一千萬元以下罰金。
製造、運輸、販賣第二級毒品者，處無期徒刑或七年以上有期徒
刑，得併科新臺幣七百萬元以下罰金。
製造、運輸、販賣第三級毒品者，處五年以上有期徒刑，得併科
新臺幣五百萬元以下罰金。
製造、運輸、販賣第四級毒品者，處三年以上十年以下有期徒刑
，得併科新臺幣三百萬元以下罰金。
製造、運輸、販賣專供製造或施用毒品之器具者，處一年以上七
年以下有期徒刑，得併科新臺幣一百萬元以下罰金。
前五項之未遂犯罰之。
毒品危害防制條例第11條第2項
持有第二級毒品者，處 2 年以下有期徒刑、拘役或新臺幣 3 萬
元以下罰金。
附表一
 ┌───────────────────────────────────────────────┐
 │起訴事實一覽表                                                                                │
 ├──┬───┬────────┬───────────┬────────┬────┬─────┤
 │編號│購毒者│販毒時間（民國）│    販  毒  地  點    │毒品種類及金額  │販 毒 者│ 聯絡電話 │
 │    │      │                │                      │   （新台幣）   │        │          │
 │    │      │                │                      │                │        │          │
 ├──┼───┼────────┼───────────┼────────┼────┼─────┤
 │    │      │(1)97年9月某日   │                      │                │        │          │
 │    │      ├────────┤1、桃園縣楊梅鎮○○街 │                │        │0000000000│
 │一  │江和龍│(2)97年10月下旬某│   57號               │K他命5至10公克，│黃宏文  │（黃宏文）│
 │    │      │  日            │                      │                │        │          │
 │    │      ├────────┤                      │金額2,000元至   │        │   ↑↓   │
 │    │      │(3)97年12月25日  │2、桃園縣楊梅鎮○○路 │4,000 元不等    │        │0000000000│
 │    │      ├────────┤   169號9樓之9號      │                │        │（江和龍）│
 │    │      │(4)98年1月初某日 │                      │                │        │          │
 ├──┼───┼────────┼───────────┼────────┼────┼─────┤
 │    │      │(1)97年12月下旬某│                      │                │        │          │
 │    │      │  日            │                      │                │        │          │
 │    │      ├────────┤                      │                │        │0000000000│
 │二  │廖兆強│(2)98年1月9日許  │1.桃園縣楊梅埔心全聯褔│K他命，1至10公克│黃子菱  │（黃子菱）│
 │    │      │                │  利中心前。          │，金額450元至   │        │   ↑↓   │
 │    │      ├────────┤2.桃園縣楊梅鎮○○路  │3,600元不等     │        │0000000000│
 │    │      │(3)98年1月14日   │   169號9樓之9號      │                │        │（廖兆強）│
 │    │      │                │3.楊梅鎮衣蝶汽車旅館  │                │        │          │
 │    │      ├────────┤（詳起訴書及原審卷第  │                │        │          │
 │    │      │(4)98年1月19日   │  83 頁背面）         │                │        │          │
 │    │      │                │                      │                │        │          │
 ├──┼───┼────────┼───────────┼────────┼────┼─────┤
 │    │      │(1)97年9月間某日 │                      │                │        │          │
 │    │      │                │                      │                │        │0000000000│
 │    │      ├────────┤                      │                │        │0000000000│
 │三  │劉俊偉│(2)97年11月29日（│1.桃園縣楊梅鎮○○路  │搖頭丸20顆至50顆│黃子菱  │（黃子菱）│
 │    │      │  起訴書略載為97│  169號9樓之9號（詳起 │，金額，6,000元 │        │   ↑↓   │
 │    │      │  年10 、11月間 │  訴書）              │至1萬5,000元不等│        │0000000000│
 │    │      │  某日）        │2.新竹縣月亮舞廳或中壢│                │        │（劉俊偉）│
 │    │      ├────────┤  凱悅KTV（詳原審卷第 │                │        │          │
 │    │      │(3)97年12月間某日│  83頁背面）          │                │        │          │
 │    │      │                │                      │                │        │          │
 ├──┼───┼────────┼───────────┼────────┼────┼─────┤
 │    │      │(1)97年6月間某日 │                      │                │        │          │
 │    │      ├────────┤桃園縣中壢市大六舞廳  │搖頭丸1顆至2顆及│        │          │
 │    │      │(2)97年8月上旬   │                      │K他命1包至2包， │        │0000000000│
 │    │      ├────────┤                      │金額900元至1800 │        │（劉俊偉）│
 │四  │曾慧欣│(3)97年8月間某日 │                      │元不等          │ 劉俊偉 │   ↑↓   │
 │    │      │                │                      │                │        │0000000000│
 │    │      ├────────┼───────────┼────────┤        │（曾慧欣）│
 │    │      │(4)97年11月底    │桃園縣楊梅鎮埔心火車站│搖頭丸2 顆、K 他│        │          │
 │    │      │（追加起訴部分）│附近                  │命2 包，金額1800│        │          │
 │    │      │                │                      │元              │        │          │
 └──┴───┴────────┴───────────┴────────┴────┴─────┘
附表二：
┌───┬───────┬────────────────────────┐
│ 編號 │ 物 品 名 稱  │                  數        量                  │
├───┼───────┼────────────────────────┤
│  一  │門號0000000000│1支（不含易付卡）                               │
│      │號之行動電話  │                                                │
├───┼───────┼────────────────────────┤
│  二  │黃子菱於97年11│新臺幣貳仟元（未扣案）                          │
│      │月29日販賣第二│                                                │
│      │級毒品愷他命所│                                                │
│      │得            │                                                │
├───┼───────┼────────────────────────┤
│  三  │黃子菱於98年1 │新臺幣參仟陸佰元（未扣案）                      │
│      │月9日販賣第三 │                                                │
│      │級毒品所得    │                                                │
│      │              │                                                │
├───┼───────┼────────────────────────┤
│  四  │黃子菱於98年1 │新臺幣參仟陸佰元（未扣案）                      │
│      │月14日販賣第三│                                                │
│      │級毒品所得    │                                                │
│      │              │                                                │
├───┼───────┼────────────────────────┤
│  五  │帳冊          │3本                                             │
├───┼───────┼────────────────────────┤
│  六  │本票          │6張                                             │
├───┼───────┼────────────────────────┤
│  七  │分裝袋        │1組                                             │
├───┼───────┼────────────────────────┤
│  八  │門號0000000000│1支                                             │
│      │號行動電話（含│                                                │
│      │SIM卡1枚）    │                                                │
├───┼───────┼────────────────────────┤
│  九  │現金          │新臺幣35萬8,600元                               │
└───┴───────┴────────────────────────┘